【裁判字號】    99,上易,1272
【裁判日期】    990907
【裁判案由】    妨害自由等
【裁判全文】
臺灣高等法院刑事判決                99年度上易字第1272號
上  訴  人  臺灣板橋地方法院檢察署檢察官
上  訴  人
即  被  告  乙○○
被      告  丑○○
上二人共同
選任辯護人  鄭至量律師
            曾梅齡律師          
被      告  寅○○
選任辯護人  曾國龍律師
            黃宇庭律師
上列上訴人因被告妨害自由等案件，不服臺灣板橋地方法院98年
度易字第1577號，中華民國99年4月9日第一審判決（起訴案號：
臺灣板橋地方法院檢察署98年度偵字第3771號），提起上訴，本
院判決如下：
    主  文
上訴駁回。
    事實及理由
本判決分二部分說明之：
甲、維持原審判決有罪部分：
一、上訴人即被告乙○○部分：
（一）本案經本院審理結果，認第一審判決以上訴人即被告乙○○就原審判決附表一編號10、11、12、25所示4次重利行
      為，係犯刑法第344條之重利罪；就原審判決附表二編號7
      所為，係犯行法第305條之恐嚇危害安全罪。被告所為多
      次重利及恐嚇犯行，顯均係犯意各別，行為互殊，應分論
      併罰。且被告為累犯。並審酌乙○○明知另被告丑○○係
      從事重利借貸，卻仍受其指示參與部分重利行為之放款或
      收款，雖渠等參與各罪之程度，不若丑○○為重，非難性
      自較實際獲利者即被告丑○○為低，但渠原審仍飾詞否認
      犯行等一切情狀，判決被告「乙○○犯如附表六所示之罪
      ，各處如附表六所載之刑。應執行有期徒刑柒月，如易科
      罰金，以新臺幣壹仟元折算壹日。如附表七編號2、3、5
      、6 、7所載之物品均沒收。」；認事用法及量刑均無不
      當，應予維持，並引用第一審判決書記載之事實、證據及
      理由（如附件原審判決書）。
（二）本案事證已明。被告乙○○仍執前詞否認犯罪，而指摘原
      判決不當。被告乙○○於本院審理中並聲請鑑定「借據上
      」筆跡，惟因可資比對字跡太少，僅由現有資料，無從鑑
      定，有內政部警政署刑事警察局99年8月5日刑鑑字第0990
      103914號函可稽。本院查無其他有利被告之證據，是被告
      否認犯罪，為不可採信。本院認被告乙○○之上訴為無理
      由，應予駁回。
二、被告丑○○部分：
（一）本案經本院審理結果，認第一審判決以上訴人即被告丑○○就原審判決附表一編號1至26所示共計31次之重利行為
      ，均係犯刑法第344條之重利罪；就原審判決附表二編號1
      至8所為，均係犯行法第305條之恐嚇危害安全罪；就原審
      判決附表二編號1、4部分，亦另構成刑法第354條之毀損
      罪。被告丑○○就原審判決附表二編號1、4、6所為，均
      係以毀損之加害財產手段，致借款人心生畏懼，遂行迫使
      借款人還債之目的，是就編號1、4部分（至編號6所示之
      毀損未據告訴），核均為一行為同時觸犯恐嚇危害安全暨
      毀損兩罪，皆以恐嚇罪論處。又被告丑○○雖有如原審判
      決附表二編號1至5所示以言語或破壞門鎖之方式多次恐嚇
      被害人申○○，及有如原審判決附表二編號6所示以言語
      或破壞門鎖之方式2次恐嚇被害人Ａ○○，然均係使為借
      款人申○○、Ａ○○清償該筆借款之同一目的，均係分別
      基於單一之犯意，侵害同一之法益，各行為之獨立性極為
      薄弱，依一般社會健全觀念，在時間差距上，難以強行分
      開，在刑法評價上，以視為數個舉動之接續施行，合為包
      括之一行為予以評價，較為合理，自均屬接續犯（參照最
      高法院86年台上字第3295號判例要旨）。檢察官就原審判
      決附表二編號1、4部分僅認被告丑○○構成毀損罪，而未
      就恐嚇犯行起訴，惟兩者既具有想像競合犯之裁判上一罪
      關係，檢察官就裁判上一罪之犯罪事實予以一部起訴者，
      其效力及於全部，自應併予審理。另就原審判決附表二編
      號6部分，檢察官就被告丑○○以破壞鄰居陳麗華之大門
      門鎖之加害財產方式恐嚇Ａ○○部分，雖未起訴，惟因與
      已起訴部分即於電話中以言語恐嚇Ａ○○部分具有接續犯
      之實質上一罪關係，亦應為審理。再如原審判決附表二所
      示之恐嚇犯行，均係因各借款人未按期還款後，始經被告
      丑○○決意進行恐嚇，以催討債務，並非重利行為之當然
      結果，故被告所為各次重利及各次恐嚇犯行，顯均係犯意
      各別，行為互殊，應分論併罰。除原審判決附表一編號21
      (1)所示部分外，其餘各罪為累犯，應加重其刑。原審並審
      酌被告丑○○前已有兩次因犯重利案件，經原審以93年度
      簡字第4717號、95年訴字第2181號分別判處拘役20日及有
      期徒刑6月確定並執行完畢，有本院被告前科紀錄表可考
      ，其仍不知悔悟，再於原審判決附表一所載時、地，犯如
      原審判決附表一之重利罪多達31次，顯係利用借款人需款
      孔急之際，大規模長期、密集放高利貸獲取暴利，使借款
      人因此背負高額利息，甚而衍生重大之家庭、社會問題，
      影響社會秩序至鉅，惡性非輕，惟仍應念及被害人雖有急
      迫情事，但仍係本於自主意願而向被告等借款應急，本案
      被告所貸款項亦大多屬零星數萬元之情；但被告丑○○卻
      於借款人無力償還之際，卻又先後以原審判決附表二所示
      之恫嚇方式討債，嚴重破壞社會秩序，對被害人身心所造
      成之傷害甚鉅。復衡量被告丑○○坦承大部分之犯行，並
      已與被害人亥○○、癸○○、壬○○、Ａ○○、Ｂ○○、
      宇○○、子○○、卯○○、甲○○、戌○○、巳○○、丙○○等人達成和解並為賠償，且取得前列諸人之原諒，此
      有和解書、撤回告訴書等件存卷足憑（原審卷(三)第164至
      188頁），惟對於其餘共同被告涉犯情節之交代則故為隱
      晦不清，犯罪後之態度等一切情狀，判決被告「丑○○犯
      如附表四所示之罪，各處如附表四所載之刑。應執行有期
      徒刑壹年拾月，如易科罰金，以新臺幣壹仟元折算壹日。
      如附表七所載之物品均沒收。」。認事用法及量刑均無不
      當，應予維持，並引用第一審判決書記載之事實、證據及
      理由（如附件判決書）。
（二）檢察官上訴意旨以原審判決合併定執行刑之刑期過輕，而
      指摘原判決不當。惟本案事證已明，原判決據以論科，合
      併定其應執行有期徒刑壹年拾月，如易科罰金，以新臺幣
      壹仟元折算壹日，罪刑尚稱允當。本院認為檢察官之上訴
      為無理由，應予駁回。
乙、維持原審判決寅○○無罪部分：
一、本案經本院審理結果，認第一審判決以不能證明被告寅○○
    犯罪，對被告寅○○為無罪之諭知，核無不當，應予維持，
    並引用第一審判決書記載之證據及理由（如附件原審判決書
    ）。
二、原判決以不能證明被告寅○○犯罪，而為無罪之諭知，並無
    不合。檢察官上訴意旨仍執前詞，認被告寅○○構成犯罪，
    而指摘原判決不當。本院認為檢察官之上訴無理由，應予駁
    回。
據上論斷，應依刑事訴訟法第373條、第368條，判決如主文。
本案經檢察官曾忠己到庭執行職務。
中    華    民    國    99    年    9     月    7     日
                  刑事第一庭  審判長法  官  葉騰瑞
                                    法  官  莊明彰
                                    法  官  王炳梁
以上正本證明與原本無異。
不得上訴。
                                    書記官  陳佳伶
中    華    民    國    99    年    9     月    7     日
附錄：本案論罪科刑法條全文
刑法第305條：
以加害生命、身體、自由、名譽、財產之事，恐嚇他人致生危害
於安全者，處2年以下有期徒刑、拘役或3百元以下罰金。
刑法第344條：
乘他人急迫、輕率或無經驗貸以金錢或其他物品，而取得與原本
顯不相當之重利者，處1年以下有期徒刑、拘役或科或併科1千元
以下罰金。
刑法第354條：
毀棄、損壞前二條以外之他人之物或致令不堪用，足以生損害於
公眾或他人者，處2年以下有期徒刑、拘役或5百元以下罰金。
附件：
臺灣板橋地方法院刑事判決              98年度易字第1577號
公  訴  人  臺灣板橋地方法院檢察署檢察官
被      告  丑○○  男  35歲（民國○○年○○月○○日生）
                    身分證統一編號：Ｚ000000000號
                    住臺北縣蘆洲市○○○道76號7樓
選任辯護人  陳孟彥律師
            鄭至量律師
被      告  寅○○  女  33歲（民國○○年○月○○日生）
                    身分證統一編號：Ｚ000000000號
                    住臺北縣蘆洲市○○○道76號7樓
選任辯護人  曾國龍律師
            黃于庭律師
被      告  鄭宇宏  男  28歲（民國○○年○○月○○日生）
                    身分證統一編號：Ｚ000000000號
                    住臺北市○○區○○路424巷3弄36號2樓
選任辯護人  鄭至量律師
被      告  乙○○  男  35歲（民國○○年○月○○日生）
                    身分證統一編號：Ｚ000000000號
                    住屏東縣屏東市○○街95巷10號
                    居臺北縣蘆洲市○○街249巷36之3號
            陳建佑  男  25歲（民國○○年○○月○○日生）
                    身分證統一編號：Ｚ000000000號
                    住臺北縣新莊市○○街77之2號
上列被告因妨害自由等案件，經檢察官提起公訴（98年度偵字第
3771號），本院判決如下：
    主  文
丑○○犯如附表四所示之罪，各處如附表四所載之刑。應執行有
期徒刑壹年拾月，如易科罰金，以新臺幣壹仟元折算壹日。如附
表七所載之物品均沒收。其餘被訴恐嚇部分均無罪。其餘被訴毀
損部分，於附表三編號2 部分無罪、於附表三編號4 部分公訴不
受理。
鄭宇宏犯如附表五所示之罪，各處如附表五所載之刑。應執行有
期徒刑柒月，如易科罰金，以新臺幣壹仟元折算壹日。如附表七
編號1 、2 、5 、6 、7 所載之物品均沒收。其餘被訴重利、恐
嚇部分均無罪。被訴毀損部分，於附表二編號1 、4 及附表三編
號2 部分無罪、於附表三編號4 部分公訴不受理。
乙○○犯如附表六所示之罪，各處如附表六所載之刑。應執行有
期徒刑柒月，如易科罰金，以新臺幣壹仟元折算壹日。如附表七
編號2 、3 、5 、6 、7 所載之物品均沒收。其餘被訴重利、恐
嚇部分均無罪。被訴毀損部分，於附表二編號1 、4 及附表三編
號2 部分均無罪、於附表三編號4 部分公訴不受理。
陳建佑共同趁他人急迫貸以金錢，而取得與原本顯不相當之重利
，處拘役拾日，如易科罰金，以新臺幣壹仟元折算壹日。緩刑
貳年。如附表七編號3 、5 、7 所載之物品應予沒收。其餘被訴
重利、恐嚇部分均無罪。被訴毀損部分，於附表二編號1 、4 及
附表三編號2 部分均無罪、於附表三編號4 部分公訴不受理。
寅○○無罪。
    事  實
一、丑○○前因重利案件，經本院以93年度簡字第4717號判處拘
    役20日，緩刑2 年，惟其於緩刑期間，再犯常業重利罪，遭
    撤銷緩刑，並經本院以95年訴字第2181號判決有期徒刑6 月
    確定，於民國95年12月13日執行完畢（除附表一編號21(1)外
    ，於本件均構成累犯）。乙○○前因賭博案件，經臺灣臺南
    地方法院以95年易字第418 號判決有期徒刑5 月，暨因違反
    電子遊戲場業管理條例案件，經同法院以95年簡字第2808號
    判決有期徒刑4 月確定，上揭2 罪後經同法院以95年聲字第
    1921號裁定應執行有期徒刑8 月確定，於96年1 月16日易科
    罰金執行完畢（於本件均構成累犯）。鄭宇宏前因重利案件
    ，經本院以95年訴字第21 81 號判決有期徒刑10月，緩刑3
    年確定，至98年10 月27 日始緩刑期滿（於本件不構成累犯
    ）。詎渠等3 人均不知悔改，丑○○基於牟取與原本顯不相
    當重利之犯意，自95年12月間某日起，在報紙分類廣告上刊
    登借款廣告，對外自稱為「林先生」、「王先生」、「陳媽
    媽」、「陳經理」等名義，招攬急需現金周轉之民眾向其借
    款，並以所購得（02）000000000 、00000000之市內電話號
    碼、及門號0000000000、0000000000、0000000000、000000
    0000等行動電話作為借款聯絡之用（其中00-00000000 市內
    電話號碼並無實體機具，均轉接至門號0000000000之行動電
    話使用），復將鄭麗玉所有第一商業銀行汐止分行帳號0000
    0000000 號帳戶，及因抵銷債務而取得天○○所有臺北富邦
    商業銀行莊敬分行帳號000000000000之帳戶、賴和所有彰
    化商業銀行江翠分行帳號00000000000000之帳戶、王彥翔所
    有第一商業銀行復興分行帳號00000000000 號之帳戶（以下
    依序簡稱富邦銀行莊敬分行帳戶、彰化銀行江翠分行帳戶、
    第一銀行復興分行帳戶），作為其貸放給借款人後收取借款
    人償還高額利息或本金之用（天○○、賴和、王彥翔3 人
    涉犯幫助重利罪部分，業經判決）。而鄭宇宏、乙○○、陳
    建佑等人均明知丑○○係從事貸放款並向借款人收取與原本
    顯不相當之重利，竟分別基於與丑○○共同牟取與原本顯不
    相當重利之犯意聯絡，於丑○○忙碌需人協助之際，受其指
    示參與部分借款之放款或還款業務。適有如附表一所示之借
    款人因需款孔急，分別於附表一所示之時間、地點向丑○○
    借款，其等借款方式均係由借款人簽發借據、本票及提供身
    分證件、健保卡正本或影本等物供作擔保，並以每10日或8
    日、7 日為1 期，借款每新臺幣（下同）10,000元即應支付
    1,000 元至2,800 元不等之利息（換算後約為月息30分至60
    分），於借款時均需先預扣第一期利息，或尚另需支付手續
    費，借款人於借款後並按丑○○之指示，將各期應支付之利
    息或應償還之本金分別匯入天○○、賴和、王彥翔、鄭麗
    玉等人所有之前揭帳戶內（借款人、借款時間、地點、金額
    、利息計算、還款方式等均詳如附表一所示）。而其中如附
    表一編號13(1)所示之重利部分，丑○○係指示鄭宇宏、陳建
    佑兩人前往如附表一編號13(1)之時、地共同為放款行為；另
    附表一編號1 、11、14、15所載重利行為，則指示鄭宇宏一
    人單獨前往向附表一編號1 、11、14、15所載借款人為放款
    ，另附表一編號10、11、12、25所載之重利借款，則係指示
    乙○○單獨或與之共同前往向借款人為放款或收取利息、本
    金，分別以此方式向附表一所示之借款人收取與原本顯不相
    當之重利。
二、又如附表二所示之借款人申○○、Ａ○○、卯○○、吳信奮
    等於借款後，因未能按期支付利息或清償本金，丑○○為催
    討款項，竟基於恐嚇及毀損之犯意，於附表二編號1 至5 所
    示之時、地，接續對借款人申○○恫稱如附表二編號2 、3
    、5 所載加害生命、身體、自由之言語，及以如附表二編號
    1 、4 所示以將三秒膠、牙籤灌入申○○住處大門門鎖鑰匙
    孔內之加害財產方式，向其催討債務，均使申○○心生畏懼
    ，致生危害於其安全，亦致令其所有之大門門鎖不堪使用。
    丑○○復基於恐嚇之犯意，先後於如附表二編號6 所示之時
    、地，向借款人Ａ○○為如附表二編號6 所示加害自由之言
    語，暨於同日接續以將三秒膠、牙籤灌入其鄰居陳麗華所有
    之大門門鎖等加害財產之事，欲迫使Ａ○○清償債務，而使
    Ａ○○生心畏懼，致生危害於其安全；以及於附表二編號7
    所載之時、地，在借款人卯○○住處向其索討債務時，與一
    同前往且與之有恐嚇犯意聯絡之乙○○，以如附表二編號7
    所載加害自由、財產等言語恫嚇卯○○，使卯○○心生畏懼
    ，致生危害於其之安全；再於附表二編號8 所載時間，於電
    話中對未○○為如附表二編號8 所載加害生命、身體、自由
    之言語，使未○○心生畏懼，致生危害於其安全。
三、嗣臺北縣政府警察局循線於98年1 月20日7 時許，在丑○○
    位於臺北縣蘆洲市○○○道76號7 樓之處內，扣得其所有之
    借款資料7 份、匯款單4 張、借款人名冊1 張、帳戶資料1
    張、牙籤1 瓶、三秒膠1 瓶、NOKIA 手機4 支（分別含門號
    0000000000、0000000000、0000000000、0000000000之SIM
    卡各1 張）、放款用手提包1 個（內裝載前述三秒膠、牙籤
    及帳戶資料）、膠水1 瓶、現金5 萬元，及其妻寅○○所有
    之SONY ERICSSON 手機（含門號00000000 00 之SIM 卡）1
    支。另於98年1 月20日7 時20分在鄭宇宏位於臺北市○○區
    ○○路42 4巷3 弄36號2 樓之住處內，扣得亥○○簽立之借
    據及保管條、本票各1 張、江惠娜簽立之借據及保管條1 張
    、丑○○簽立之本票1 張、中國信託銀行支票8 張、程茵祺
    身分證影本1 張、程茵祺簽立之 借據及保管條、本票各1 張
    、程茵祺基本資料單3 張、張雪花簽立之借據及保管條、本
    票各4 張、張雪花基本資料單4 張、林美霞身分證影本1 張
    、林美霞簽立之借據及保管條、本票各4 張、林美霞基本資
    料單4 張、中國信託匯款單2 張。復於98年1 月20日16時10
    分在乙○○位於臺北縣蘆洲市○○街249 巷36號之3 住處內
    ，扣得台灣銀行、上海商業銀行、合作金庫銀行存摺各1 本
    、支票存戶臺灣銀行存摺收據1 張、資金帳冊1 本、鄧黃德
    香簽立之本票影本1 張、忠盟資產管理公司乙○○名片1 張
    等物，始悉上情。
四、案經申○○、戌○○、黃○○、辰○○、丙○○、Ｃ○○、
    己○○、宙○○等人訴由臺北縣政府警察局移送臺灣板橋地
    方法院檢察署檢察官偵查起訴。
    理  由
壹、有罪方面：
一、證據能力：
  (一)證人申○○、宇○○、甲○○、子○○、亥○○、戌○○、
    辛○○、黃○○於警詢之供述：
  1.按被告以外之人於審判外之言詞或書面陳述，除法律有規定
    者外，不得作為證據，刑事訴訟法第159 條第1 項固有明文
    。然按被告以外之人於檢察事務官、司法警察官或司法警察
    調查中所為之陳述，與審判中不符時，其先前之陳述具有較
    可信之特別情況，且為證明犯罪事實存否所必要者，得為證
    據，刑事訴訟法第159 條之2 亦有規定。查本件公訴人分別
    以證人申○○於警詢所述作為本件認定被告丑○○是否涉犯
    如附表二編號1 至5 所載恐嚇犯行之證據，及以證人宇○○
    、甲○○、子○○、亥○○、戌○○、辛○○等人於警詢所
    為之供陳，作為認定被告乙○○、鄭宇宏涉犯重利、恐嚇罪
    之證據，然前開證人在警詢之供述，均核屬被告以外之人於
    審判外所為之陳述，被告丑○○就證人申○○於警詢所為之
    證述，以及被告乙○○、鄭宇宏針對證人宇○○、甲○○、
    子○○、亥○○、戌○○、辛○○等人在警詢中所為之證詞
    ，均已爭執無證據能力。是經本院比對證人申○○、宇○○
    、甲○○、子○○、亥○○、辛○○等人於警詢中就被告丑
    ○○、乙○○、鄭宇宏等人分別參與重利情節之證述，均與
    其等在本院審理時就此部分證述之情節大致相同，僅於審判
    中針對細節更為詳盡陳述而已，並無不符之情事，核與刑事
    訴訟法第159 條之2 規定得例外認為具有證據能力之情形未
    合；至證人戌○○於警詢供稱：係被告鄭宇宏及乙○○兩人
    一起為重利放款等節，經核與其在審判中證稱：當時只有一
    位高高瘦瘦的男性為放款，警詢時是警察表示有拍到兩個人
    ，伊才會說是兩個人，但實際上是一個人等語，則有不符，
    且經審酌證人戌○○於審理中證稱僅有一人前往放款之事，
    已與被告鄭宇宏自承：當時僅伊一人至戌○○家中放款之情
    相吻合，此外又無其他證據可佐證被告乙○○亦有參與此部
    分之重利行為，從而本院認證人戌○○於審判中之證述較屬
    可採，其於警詢之供述則無具有較特別可信之情況。基上，
    前載證人於審判外所為之陳述，既經被告暨辯護人分別主張
    無證據能力即不同意引為證據方法，揆諸上開規定，應認證
    人申○○於警詢之證述對被告丑○○涉犯恐嚇罪部分無證據
    能力；另證人宇○○、甲○○、子○○、亥○○、戌○○、
    辛○○等人在警詢時所言，對被告乙○○、鄭宇宏亦均無證
    據能力，但仍得憑以彈劾本案各該積極證據之證明力。
  2.另按被告以外之人於審判中所在不明而傳喚不到者，其於司
    法警察調查中所為之陳述，經證明具有可信之特別情況，且
    為證明犯罪事實之存否所必要者，得為證據，刑事訴訟法第
    159 條之3 第3 款定有明文。查證人黃○○於審判中經傳喚
    及拘提未到，有所在不明之情形，經本院判斷證人黃○○於
    警詢證述借款之經過，並指證：被告鄭宇宏為當時前往放款
    之人、被告丑○○、乙○○則為嗣後向其討債之人乙節，於
    被告鄭宇宏方面，因核與鄭宇宏自承：有為丑○○交付借款
    給證人黃○○之供述相符，另被告丑○○除不否認有借款予
    黃○○外，在審理中亦曾表示：曾經請鄭宇宏為其放款3 至
    5 次左右等語，從而可認證人黃○○於警詢中，就被告鄭宇
    宏是否涉犯本罪之證述乃具有可信之特別情況，且為鄭宇宏
    是否涉犯此重利罪之主要待證事實，是依上揭規定，證人黃
    ○○於警詢所為之陳述，就待證被告鄭宇宏是否涉犯重利罪
    ，核有證據能力。惟證人黃○○於警詢指證被告乙○○有向
    其討債云云，則無其他事證或同案被告之供述可為佐證，無
    法認為具有可信之特別情況，且證人黃○○僅稱被告乙○○
    有向其討債，但未清楚證述當時乙○○究竟如何討債，進而
    藉以證明被告乙○○確實知悉該次收款舉措已屬重利行為之
    範疇，尚無從做為被告乙○○是否犯有此重利罪事實存否之
    證據，應認不具有證據能力。
  (二)證人申○○、宇○○、甲○○、子○○、戌○○、辛○○於
    偵查中之證述：又按被告以外之人於偵查中向檢察官所為陳
    述，除顯有不可信之情況者外，得為證據，同法第159 條之
    1 第2 項定有明文。偵查中對被告以外之人（包括證人、鑑
    定人、告訴人、被害人及共同被告等）所為之偵查筆錄，或
    被告以外之人向檢察官所提之書面陳述，性質上均屬傳聞證
    據。惟現階段刑事訴訟法規定檢察官代表國家偵查犯罪、實
    施公訴，依法其有訊問告訴人、證人之權，證人且須具結，
    而實務運作時，檢察官偵查中向被告以外之人所取得之陳述
    ，原則上均能遵守法律規定，不致違法取供，其可信度極高
    ，除反對該項供述得具有證據能力之一方，已釋明「顯有不
    可信之情況」之理由外，不宜遽指該證人、告訴人於偵查中
    之供述不具證據能力。查證人申○○、宇○○、子○○、甲○○、戌○○、辛○○等人各於偵查中之證述，均係經檢察
    官以證人身分傳訊具結所為之證述，且渠等均未曾提及檢察
    官在偵查時有不法取供之情行，而反對該項供述得具有證據
    能力之被告乙○○、被告鄭宇宏及其辯護人，亦未釋明前開
    供述有顯不可信之情況，故上揭證人於偵查中之供述自具有
    證據能力。
  (三)再按通訊監察錄音之譯文，僅屬依據監聽錄音結果予以翻譯
    之文字，固具文書證據之外觀，但實際上仍應認監聽所得之
    錄音帶或光碟，始屬調查犯罪所得之證物，此乃刑事訴訟法
    第165 條之1 第2 項所稱之證物，如其蒐證程序合法，並經
    合法調查，自具證據能力，故檢察官如提出通訊監察錄音之
    譯文為其證據方法，實乃以其監聽所得之錄音帶或光碟，為
    調查犯罪所得之證物，法院本應依刑事訴訟法第165 條之1
    所列之方法調查，以判斷該錄音帶或光碟是否與通訊監察錄
    音之譯文相符，而監聽錄音製作之譯文，雖通常為偵查犯罪
    機關單方面製作，然若被告或訴訟關係人對其真實性並無爭
    執，經法院於審判期日提示譯文供當事人辨認、表示意見並
    為辯論者，程序自屬適法（最高法院95年度臺上字第295 號
    、94年度臺上字第4665號判決可資參照）。查本件檢警機關
    對於被告丑○○、乙○○所用門號00-00000000 、00000000
    00、0000000000、00-00000000 、0000000000等室內電話或
    行動電話施以通訊監察，事前已經本院依法核發97年聲監字
    第882 號（其後續行監聽文號為97年聲監續字第805 號、97
    聲監續877 號、97聲監續954 號）、97年聲監字第941 號（
    其後續行監聽文號為97年聲監續字第878 號、97年聲監續字
    第953 號）、97年聲監字第1014號（其後續行監聽文號97
    年聲監續字第952 號）、97年聲監第1078號等通訊監察書，
    此有通訊監察書及電話附表在卷可參（臺灣板橋地方法院檢
    察署97年度偵字第377 號卷(一)第270 至277 頁），復經本院
    調閱相關通訊監察卷宗為憑，程序未見違法情事，又警方依
    監聽錄音所製作之監聽譯文，經本院提示予被告，被告等人
    對於譯文之內容真實性並無爭執，是依上開說明，本案卷內
    相關監聽譯文應有證據能力。
  (四)末按被告以外之人於審判外之陳述，雖不符合同法第159 條
    之1 至第159 條之4 之規定，但經當事人於審判程序同意作
    為證據，法院審酌該言詞陳述或書面陳述作成時之情況，認
    為適當者，亦得為證據。當事人、代理人或辯護人於法院調
    查證據時，知有第159 條第1 項不得為證據之情形，而未於
    言詞辯論終結前聲明異議者，視為有前項之同意，刑事訴訟
    法第159 條之5 定有明文。除上述已論及之證據外，本判決
    下列所引用之各該被告以外之人於審判外之陳述，雖屬傳聞
    證據，惟均經當事人於法院準備程序及審判期日中表示無意
    見，而不予爭執，且迄至言詞辯論終結前亦未再聲明異議，
    法院審酌此等證據資料製作時之情況，尚無違法不當及證明
    力明顯過低之瑕疵，亦認為以之作為證據應屬適當，故揆諸
    前開規定，依刑事訴訟法第159 條之5 規定，認前揭證據資
    料均例外有證據能力。
二、訊據被告丑○○坦承涉犯如事實欄一即如附表一所載之重利
    事實，及附表二編號1 所述之恐嚇等犯行，但否認有為如附
    表二編號2 、3 、4 、5 所載之恐嚇犯行，抗辯：我只對被
    害人申○○做附表二編號1 的恐嚇行為而已，至其餘部分非
    我所為，我到現場時就已見到封膠云云。訊之被告鄭宇宏否
    認涉犯重利罪，抗辯：我雖有依丑○○的指示送錢給附表一
    編號1 、13(1)、14、15所示借款人亥○○、甲○○、戌○○
    、黃○○，但當時只是受朋友委託拿錢給對方而已，並不知
    道已有重利的行為云云。另訊據被告乙○○否認有為如附表
    一編號10、11、12、25所載之重利、及附表二編號7 所載之
    恐嚇等犯行，辯稱：我僅有2 次受丑○○委託向附表一編號
    10 、11 所載的宇○○、卯○○收款，宇○○部分是我自己
    一人去，丑○○事後給我1,000 元作為油錢補貼，卯○○部
    分則是和丑○○一起去，因沒有收到款，故未拿到報酬，但
    我都不知丑○○有重利的行為，亦無參與恐嚇行為；至於其
    他的重利部分我都沒有參與，證人子○○、林子媗指稱是我
    去放款的都不實在云云。另被告陳建佑則於審理中對其有為
    如附表一編號13(1)所載借款人甲○○之重利犯行坦承不諱。
三、經查：
  (一)被告丑○○部分：
  1.被告丑○○就其涉犯如附表一所載共計31次重利犯行業已坦
    承，核與同案被告天○○、賴和、王彥翔於警詢、偵查及
    本院審理中就此部分之供述相符（詳臺灣板橋地方法院檢察
    署97年他字第6715號卷〈以下及附表內均簡稱他字偵查卷〉
    第131-132 、308-310 、313 、324-328 、376 、377 、38
    5 、428 頁，及本院卷(一)第54、60、115 頁），業有如附表
    一所示借款人於警詢、偵查中或審理中之證述，暨渠等提出
    之相關事證可佐（此部分證據資料詳如附表一「證據欄」所
    載），暨有臺北富邦銀行莊敬分行以97年7 月22日北富銀莊
    敬字第9760005700號函所檢送同案被告天○○前揭帳戶之開
    戶資料暨97年度交易明細表、第一銀行復興分行以97年11月
    6 日（97）一復字第194 號函所檢送同案被告王彥翔前揭帳
    戶之交易明細表、及彰化銀行江翠分行以97年12月19日彰江
    翠字第3000號函檢送同案被告賴和前開帳戶之開戶資料暨
    交易明細等件可稽（參見他字偵查卷第135-154 頁，及同署
    97年度偵字第377 號卷〈以下暨附表內均簡稱偵字偵查卷〉
    (一)第317-332 、333-349 頁），且各借款人於警詢、偵查或
    審理中對於渠等因有急需無法向銀行借錢、或積欠賭債、資
    金週轉不靈、需返還欠款、母親過世需辦後事、互助會遭倒
    債等缺款孔急之急迫情形，始向被告丑○○借款之情狀證述
    甚詳，堪認被告丑○○此揭自白與事實相符，而堪採信。
  2.再者，被告丑○○有於附表二編號1 至8 所載時、地，對附
    表二所載之被害人為恐嚇、毀損之事實，已有各該被害人所
    為之證述暨通訊監察譯文、照片等件為證（此部分證據資料
    詳如附表二所載）。被告丑○○雖僅承認如附表二編號1、6
    至8 所載之恐嚇等犯行，而否認有如附表二編號2 至5 對借
    款人申○○為恐嚇、毀損行為，並抗辯證人申○○尚與他人
    有債務糾紛，故此3 次應為他人所為云云。惟查，證人申○○有於附表二編號1 至5 所示時、地遭人恐嚇及毀損等事實
    ，業據證人申○○於偵查中及本院審理中證述明確，復有附
    表二編號1 至5 所載之證據可稽，且參以被告丑○○既不否
    認有於如附表一編號3 所載時、地，自稱「陳經理」借款30
    ,000元予證人申○○之事，而證人申○○除於偵查中證述：
    我記得對方電話，陳經理是0000000000、還有他的市話0000
    0000；陳經理有恐嚇我，因為我遲繳利息2 、3 天，我打電
    話給他希望可以寬限幾天，他就說叫我等著小弟過去給我好
    看，還有說小弟一趟出去不會空手而回，還說要讓我們夫妻
    戶砍；我被恐嚇，整天活在恐懼中，我才會去報警；陳經理
    於97年7 月15日、20日打我0000000000電話，他說匯款帳戶
    的申請人被警察傳訊，說我跟他來這套，他叫我工作不要做
    ，要我出門小心點；我會怕，我怕我回去會連累小孩子，都
    跑去廟裡住；門鎖97年7 月9 日灌1 次，我97年7 月15 日
    時報警，第2 次是報警後隔2 天等語（他字偵查卷第210 頁
    ），在本院審理復又清楚證述：如附表二編號1 至5 所示遭
    人恐嚇或毀損等情事，皆是因為其向「陳經理」借款後無法
    清償所致，因為其在遭人灌膠後之隔日，均有再與「陳經理
    」聯絡並求情灌膠、噴漆之事，而對方都無否認，在當時亦
    無向其他借款或有債務糾紛等語綦詳（本院卷(二)第49-57 頁
    ），顯見被害人申○○於附表二編號1 至5 所載時、地先後
    遭人恐嚇及毀損之行為，應為被告丑○○所為至明。另參以
    被告丑○○於偵查中係供陳：我只有做97年8 月6 日那次云
    云（見他字偵查卷第392 頁），於審理中卻改稱：我只有做
    附表二編號1 所示該次（即時間為97年5 月間），前後所述
    顯有不符，是被告丑○○此部分之抗辯，洵無足採。
  3.從而本件事證明確，被告丑○○涉犯如附表一所載之重利、
    如附表二所載之恐嚇、毀損等犯行，均堪認定。
  (二)被告鄭宇宏部分（即如附表一編號1 、11、13(1)、14、15所
    載之重利犯行）：
  1.被告鄭宇宏固坦承有為丑○○送借款給附表一編號1 、13(1)
    、14、15所示借款人亥○○、甲○○、戌○○、黃○○等，
    但抗辯不知道此等行為已構成重利云云。惟查，被告鄭宇宏
    與被告丑○○前因共同涉犯常業重利罪，經本院以95年訴字
    第2181號分別判決有期徒刑10月、緩刑3 年，及有期徒刑6
    月確定，此有渠等2 人之臺灣高等法院被告前案紀錄表附卷
    可稽，是被告鄭宇宏對於重利罪之構成要件，自當知之甚詳
    ，核先敘明。是查：
  (1)證人亥○○於本院審理中業已清楚證述：96年3 月間，我在
    台北市○○區○○路二段公司附近向一位自稱林先生之人借
    了50,000元，那位林先生是現在在庭的被告鄭宇宏拿給我的
    。當時只有鄭宇宏一個人跟我接洽，我是先看報紙知道可以
    借款，打報紙上的電話過去後，電話中有大概提到一些，見
    面時在現場的林先生有再確認一次利息的計算方式。我只有
    借這一次，在借錢還款的過程中，從頭到尾只有跟鄭宇宏一
    個人接觸，也只有見過鄭宇宏。…我跟鄭宇宏見面接觸時，
    是約在萬華區○○路附近，當初我看報紙打電話，他們說會
    派一個人來跟我洽談，叫我在公司等，鄭宇宏到的時候打手
    機給我說他已經到了，然後我就出去找他，看到他後，我們
    在我公司附近談，鄭宇宏問我借錢要做什麼？我說我要幫小
    孩繳學費，他問我要借多少，我說要借50,000元，他說他們
    公司第一次見面沒有借那麼多的，我就拜託他說你一定要借
    我，你借我不足50,0 00 元我也沒法解決問題，他說他們的
    利息比外面的重，問我能不能接受，我說你們的利息是怎麼
    算，鄭宇宏跟我說他們的利息比外面多，問我能不能接受，
    還再次問我要不要借。我說我真的需要這筆錢，請他們借款
    給我。鄭宇宏是當場交給我50,000元，但應該有扣掉利息錢
    ；錢好像是鄭宇宏有去7-11還是銀行領我忘了，鄭宇宏不是
    本來就把錢帶在身上，他還有先打電話回去請示公司，因為
    我一直拜託他一定要借我這筆錢，所以他打回公司請示一下
    。後來才同意借我這50,000元，我當時在現場有簽一張本票
    。電話中都還沒有提到能借多少或是利息的算法，所以主要
    談借貸的過程都是在跟鄭先生見到面之後才詳談的，本票也
    是鄭先生要求我簽的等語綦詳（本院卷(二)第164 至173 頁）
    ，執此可見被告鄭宇宏與證人亥○○見面時，不僅將借款金
    額交給證人而已，甚且負責與亥○○商談可借貸之額度、利
    息計算等重要細節，並曾告訴證人亥○○：我們公司的利息
    較外面重等語，並將同意借款的本金先預扣第一期利息5,00
    0 元始為交付，復要求證人亥○○簽發面額高達10萬元之本
    票1 紙，故被告鄭宇宏顯然知悉該次借款所收取之利息已高
    達相當於月息45分，其前揭所辯，顯屬卸責之詞。況酌以證
    人亥○○於借款當時所簽立面額10萬元之本票1 紙，一直由
    被告鄭宇宏所收執，迄至為警查獲時止始於其住處內起出乙
    節，有搜索扣押筆錄、扣押物品清單可證（見偵字偵查卷(一)
    第108-113 頁），益徵被告鄭宇宏就此犯行所參與之程度，
    並非如其所稱僅受指示單純送款而已。從而被告鄭宇宏確有
    與丑○○共同貸款予亥○○，並收取與本金顯不相當之利息
    乙節，足堪認定。
  (2)再證人甲○○於審理中已詳證：97年11月22日在淡水鎮線聯
    社賣場前有向人借款2 萬元，我是借錢當天看報紙廣告，打
    電話過去借錢，對方是一個男的，忘記他自稱什麼，我說要
    借錢，他有問我要借款多少，我說兩萬，然後大概有說一下
    利息的計算，說10天1 期，每期利息1 萬元還1,500 元，我
    們約在上開賣場見面，講完電話，我就騎乘機車去約定的地
    方，對方有兩人來，都是男生，他們看一下我的證件，確定
    我的身分，重複一次利息及還錢方式，都是跟電話相同。兩
    人中只有一個人說利息及還錢方式，另外一個人只有站在旁
    邊聽，旁邊聽的那人站的位置距離我們大約1 公尺左右，當
    時跟我說的人是在庭被告鄭宇宏，在旁邊聽的人是陳建佑，
    陳建佑沒有跟我說話，當天我們有書寫本票，是鄭宇宏拿給
    我書寫的，錢也是鄭宇宏拿給我的，也是鄭宇宏看我出示證
    件確認身分。這次借款2 萬元，本金利息我好像用匯款的方
    式，然後約地方拿回證件，詳細情形不記得了，匯款帳號是
    鄭宇宏告訴我的。我借款兩次，第一次借款2 萬元，一次借
    款1,500 元，第一次有見面，第二次沒有見面，前述有跟對
    方兩人見面都是指第一次，第二次借款時，利息計算方式與
    第一次應該一樣。第二次借款本金利息用轉帳還的，所以我
    總共見過他們二人一次面而已等語（見本院卷(三)第18至24頁
    ）。是被告鄭宇宏、陳建佑依丑○○指示與借款人甲○○在
    前揭時、地見面時，被告鄭宇宏尚負責與證人甲○○談論及
    確認利息之計算、清償方式並告知還款之帳號等節，焉有不
    知該次借款之利息已達重利之程度，其仍飾詞狡辯，顯非可
    採。
  (3)又證人戌○○於偵查中亦已具結證述：我是看到信箱內的廣
    告紙，打廣告上面的電話，我借款1 萬元，每期利息1500元
    ，7 天1 期利息，我第2 期以後的利息都是匯款到對方指定
    的第一銀行帳戶。對方派一名成年男子到我家，扣除第一期
    利息後，給我8,500 元，我交給對方身分證及簽立一張3 萬
    元本票等語（他字偵查卷第204 頁）；嗣於審理中則證述：
    借錢時對方都是1 個人來我家，他說借1 萬元，一個星期是
    1500元的利息；我印象中只記得對方瘦瘦高高的；當時我看
    報紙打電話過去借錢的，接對話的人自稱是林先生；利息的
    計算是我們見面之後才談的等語（本院卷(二)第58至65頁），
    即證人戌○○就當時見面者有與之談論利息計算及還款等方
    式，且所交付之借款亦預先扣除第一期利息1,500 元等節，
    均清楚證述如上，足認當時送款之人即被告鄭宇宏清楚知悉
    丑○○該次借款所收取之利息已達相當於月息60分之重利程
    度。
  (4)另依證人黃○○於警詢證述：因為我亟需要用錢所以才會跟
    錢莊借錢週轉；我在97年10月22日開始在我住處臺北市○○
    區○○街62號4 樓辦理借貸，我向他借了1 萬元；我都是用
    匯款還他錢；我是97年10月22日跟他借款1 萬元，第一期要
    扣手續費1,000 元及利息1,100 元，所以實拿7,900 元，並
    簽借據1 張、本票2 萬元及身分證正本1 張等物品做質押，
    約定7 天為一期，每期償還利息1,100 元；我目前支付的利
    息已達1 萬多元，利息部分已償還超過本金金額；因為我小
    孩子學校註冊要用錢，真的急用錢才會去跟錢莊借錢等語（
    偵字偵查卷(二)第237 至240 頁），益證被告鄭宇宏受丑○○
    委託前往附表一編號15所載地點交付借款給證人黃○○時，
    即知悉該次借款之本金及利息額度，並於預扣第一期利息後
    始交付借款給證人，對於該次借款亦構成重利罪乙節，當足
    知悉，卻猶仍參與放款之事，核與被告丑○○就此重利犯行
    已具犯意聯絡並分攤行為無誤。
  2.此外，依證人卯○○於本院審理中證稱：97年10月25日我在
    臺北縣板橋市○○街358 巷11號5 樓之1 的住處向林先生借
    1 萬元，那次借錢給我的有1 人，自稱是林先生，當時借1
    萬元，要扣掉2,800 元的資料保管費；利息的部分是那個人
    到我家的時候才約定的，當時去我家的那位林先生就是在庭
    的被告鄭宇宏，利息是被告鄭宇宏跟我約定的，我從借款到
    11 月4日跟他結算的這段期間內我都沒有付利息給他們，我
    籌不出來就一直拖，拖到11月4 日才跟他們約到我家來把款
    項結清；97年11月4 日我要他們到我家結清款項，當時對方
    有2 個人到我家，但我不太確定是誰來，因為已經事隔一年
    了；那次借錢的鄭宇宏沒有去，我確定被告乙○○當天有去
    ，被告丑○○我就不敢確定等語（參本院卷(二)第74-80 頁）
    ，則被告鄭宇宏雖無自承曾受託放款予證人卯○○，但證人
    卯○○已清楚指證被告鄭宇宏即為當時放款之人，並負責與
    其約定利息數額，復先扣除第一期利息2,800 元後交付剩餘
    借款；又酌以證人卯○○指稱被告乙○○與另一人曾於97年
    11月4 日後向其收款乙節，乃與被告丑○○、乙○○之供述
    吻合，顯見證人卯○○前揭證述具可信性，洵足採憑。被告
    鄭宇宏亦涉犯此部分之重利行為，自堪認定。
  3.從而被告鄭宇宏涉犯附表一編號1 、11、13(1)、14、15所載
    之5 次重利犯行，已臻明確，應依法論科。
  (三)被告乙○○部分（即附表一編號10、11、12、25所載之重利
    ，及附表二編號7 之恐嚇犯行）：
  1.經查，被告乙○○固坦認曾兩次單獨前往證人宇○○之住處
    向其催討積欠丑○○之借款，卻否認已涉犯重利之犯行。惟
    證人宇○○於審理中具結證稱：97年9 月11日在臺北縣新莊
    市○○街40巷14號4 樓的住處向自稱王先生還是陳先生的人
    借款3 萬元，當時去我家的總共有一個人，他拿26,100元給
    我，當時他去我家的時候談到10天支付1 期的利息。在庭被
    告乙○○是到我家去收款的人，不是放款給我的人，他是去
    我家收要清償的本金。放款的時候只有丑○○去我家放款給
    我，乙○○是97年11月初的時候去我家收款，乙○○去我家
    收款的時候，我不知道他是否知道我跟丑○○間的本金跟利
    息是如何計算，乙○○就直接跟我說要收多少錢，後來我記
    得我還了1 萬多元的利息。從頭到尾我只見過他們的兩個人
    ，就是第一次到我家放款的人跟後來到我家收款的人。被告
    乙○○總共與他見過兩次面，第一次是在97年11月初來我家
    跟我收3 萬元，這次的3 萬元是本金，因為我還有利息沒有
    償還，所以第二次見面他就是要來跟我收利息的錢，大概是
    1 萬多元左右，那次我沒有交給他。乙○○就是說要來跟我
    收錢，第一次他來跟我收錢的時候我本來叫他上來我家，他
    要我下去樓下，我跟他說我家沒有人，他就到我家來了，那
    天我本來要給他本金加利息總共是4 萬元，但是我身上只有
    3 萬元，我說剩下的1 萬多元下次再給他，他就叫我聯絡丑
    ○○還是他們那邊的人，後來他們說可以，但是要我簽1萬
    元的本票，後來我把3 萬元給他之後又簽了一張1 萬元的本
    票給他，乙○○就離開了，他都沒有說什麼會讓我害怕的話
    ，就是來收錢而已，第二次乙○○又來收那1 萬元的時候也
    沒有對我說什麼會讓我害怕的話，我那次並沒有把錢給乙○○，那次他有打電話給丑○○，他乙○○有把電話給我要我
    跟丑○○講，丑○○在電話中就有罵我耍他之類的話，乙○○都沒有對我說什麼會讓我害怕的話，丑○○也沒有對我講
    什麼恐嚇的話。我第一次跟乙○○見面簽的本票是因為他第
    一次來跟我收錢的時候，我只還3 萬元的本金給他，還欠他
    們1 萬元的利息，所以他就要我簽本票，那筆1 萬元的錢是
    我積欠他們的利息錢等語（本院卷(二)第68至72頁），並有本
    票1 張存卷可參（偵字偵查卷(一)第233 頁）。顯見被告乙○○於向證人宇○○催討債務時，即知證人宇○○向被告丑○○借款之金額為3 萬元，利息卻高達1 萬元，已足判斷此次
    借款之利息收取標準已達重利程度。
  2.次查，被告乙○○固坦認曾與被告丑○○一起前往卯○○之
    住處向其催討欠款，並有監視器翻拍照片可佐（偵字偵查卷
    (二)第98、99頁），但否認涉犯此部分重利、恐嚇之犯行。然
    而，本件依據證人卯○○於本院審理中證稱：…97年11月4
    日我要他們到我家結清款項，當時對方有2 個人到我家，但
    我不太確定是誰來，因為已經事隔一年了，那次借錢的鄭宇
    宏沒有去，我確定乙○○當天有去，丑○○我就不敢確定。
    當時協商還款的過程中他們沒有恐嚇我，那天有人朝我太太
    的房間踹門，因為當時我太太的口氣不是很好。那天是瘦瘦
    的那個踹我太太的房門，胖胖的那個人沒有踹門，他只有在
    旁邊，沒有動作，也沒有阻止。97年11月4 日那兩個人到我
    家時，我是怕他們對我老婆不利，所以我有擋了一下，對方
    只是用手肘頂了我一下，我並沒有受傷。我在警局時曾說當
    時他們到我家，其中一人用手肘往我胸口捶一下，之後跟我
    說明天不解決債務的話要我看著辦，我會擔心家人被他們脅
    迫跟傷害等內容，當時說的都實在，當時我確實會擔心家人
    的安全，會有這樣的顧慮是因為我要去工作，擔心他們會到
    我家裡去，因為他們已經到過我家了，因為他們到我家跟我
    做了這些事情及說了這些話，所以我才會擔心家人會受到傷
    害等語（詳本院卷(二)第76至80頁）。是被告乙○○與丑○○
    前往證人卯○○家中向其催討利息，期間並見被告丑○○有
    向卯○○為踹門、口出惡言等催債之行為，焉有不知被告丑
    ○○所貸放予證人卯○○之借款亦屬重利之理。被告乙○○
    抗辯僅陪同丑○○去收款而已，不知道丑○○的借款屬重利
    ，亦無參與該次恐嚇行為云云，顯屬避究之詞，不足採信。
    被告乙○○對丑○○該次所為之重利、恐嚇犯行，自應承擔
    共犯之責任。
  3.另被告乙○○雖亦否認有參與如附表一編號12所載借款人子
    ○○之重利行為。惟證人子○○於本院審理中已清楚證述：
    97 年10 月25日我在臺北縣蘆洲市○○街64巷6 號2 樓的住
    處向林先生借3 萬元，那位林先生是在庭的被告乙○○，那
    次只有乙○○一個人到我家，利息是乙○○跟我約定的，當
    時約定利息如何計算因為事情過太久了，所以我不記得，應
    該就是如我在警察局曾說的，當時借了3 萬元，利息是8 天
    為一期，每期5,100 元，那次實拿24,900元，是乙○○跟我
    說利息要如何計算的，後來是在97年11月5 日晚上6 點我爸
    爸在我家還了3,300 元，當時來拿錢的那個人瘦瘦高高的沒
    有戴眼鏡，而且當時拿錢給那個人的是我父親，所以他看得
    比較清楚，我在我自己的房間，我是開門的時候有瞄到是一
    個瘦瘦高高的人等語甚明（見本院卷(二)第81至89頁），也以
    清楚證述被告乙○○即為跟他接洽並約定利息、交付借款之
    人。且被告乙○○當庭厲言詰問證人子○○是否確定伊即為
    交款者，並當庭一再否認為放款予子○○之人時，證人子○○均仍當庭堅稱：可以確定放款之人即為被告乙○○等語，
    並另指出兩人之講話聲音也都相同，再稽證人子○○於審理
    中之證述內容與其在警詢之陳述及指認均相同，並無前後不
    一之處，從而其所為之前揭證述，自堪採信憑。被告乙○○
    否認參與此部分之重利行為，顯不可採。
  4.此外，證人辛○○在本院乃證述：97年11月間我在臺北縣板
    橋市○○路195 號3 樓向一位王先生借款2 萬元這位王先生
    ，是在庭上的被告乙○○。當時我看報紙上的廣告打電話過
    去，一個自稱王先生的人接電話，我說我想借錢，他說他會
    請人到我家跟我接洽，然後乙○○就到我家。乙○○到我們
    家就是講一些借錢的方式、利息怎麼算。我說我要借20,000
    元，他說利息大概要3,400 元，7 天為一期。乙○○先打電
    話到公司以後，叫我等一下，他再到樓下去領錢。乙○○打
    電話回公司時，我沒有聽到談話內容。當天我要借20,000元
    ，乙○○實際上給我15,600元，是扣掉3,400 元的利息，另
    外還有1,000 元乙○○說那是手續費。當天只有乙○○一人
    到我家與我接觸，後來我是用轉帳方式還本金和利息，我見
    過乙○○1 次。看報紙廣告打電話過去時，接電話的人聲音
    與乙○○聲音不一樣，電話中的人聲音比較年輕。在借款、
    還款的過程中，只有借錢時跟乙○○見過面，後續的還款過
    程我都是用轉帳的。當初借款時跟乙○○有對談，當時有談
    一些借錢方式和程序，借據是現場來的人當場書寫好讓我簽
    名，本票也是拿空白的給我書寫，還有幫我照相等語（本院
    卷(二)第174-181 頁），亦已指證被告乙○○即為與其接洽放
    款暨約定利息之人。雖於被告乙○○當庭質疑證人是否誤認
    時，證人曾稱：兩年了，人都會有變，我現在看，又有點不
    像，跟我接洽的人我現在不敢確定是在庭的乙○○，因為我
    這樣看，放款時到我家的人又有點像他，到現場來的人真的
    跟乙○○很像，但當時到我家來放款的人比較黑一點等語，
    但亦仍再清楚證述：警局有拿照片請我指認那位到我家與我
    確認借款內容的男子，當時的照片我一看就是他。警察提供
    大概8 張照片讓我指認，我就是指認這個人。我當時的印象
    比較清楚，照片中我只有看過他。就是照片編號6 之人（即
    被告乙○○）跟我接洽的，我是認為照片上編號6 的人比較
    像來我家放款的人等語甚明。再酌以證人林子媗證述：我們
    當時接洽過程不到一小時，但也快接近一小時，要借多少錢
    ，利息多少，都有跟他談到等語（參前揭卷第180 頁），再
    經本院參酌證人林子媗於上揭時、地與到場放款之人商談相
    近1 小時之久，另其接受警詢日98年1 月21日亦距離該次放
    款時間97年11月20日僅過兩個月，是證人林子媗於警詢中所
    為之指認當無誤認，其所為之前述證詞，應認可採。
  5.從而被告乙○○確有受丑○○所託，先後參與對附表一編號
    10、11、12、25所載借款人宇○○、卯○○、子○○、林子
    媗等人之放款或催討重利本金、利息等行為，是其就上揭犯
    行與被告丑○○間具有犯意聯絡或行為分攤，至屬明確。
  (四)被告陳建佑部分：被告陳建佑業已坦承有依被告丑○○之指
    示，與被告鄭宇宏於附表一編號13(1)所載之時、地，共同放
    款給證人甲○○之事實不諱，復有證人甲○○於警詢、偵查
    及本院審理中所為之證述可稽（詳見偵字偵查卷(一)第253 至
    25 5頁、他字偵查卷第123 至215 頁、及本院卷(三)第18至24
    頁），被告陳建佑前揭自白足以採信。從而被告陳建佑與被
    告丑○○、鄭宇宏共同涉犯如附表一編號13(1)所示之重利犯
    行，洵堪認定。
四、論罪科刑：
  (一)核被告丑○○就如附表一編號1 至26所示共計31次之重利行
    為、被告鄭宇宏就附表一編號1 、11、13(1)、14、15所載共
    計5 次重利行為、被告乙○○就附表一編號10、11、12、25
    所示4 次重利行為、被告陳建佑就附表一編號13(1)所示1次
    重利行為，均係犯刑法第344 條之重利罪。再被告丑○○就
    附表二編號1 至8 所為、被告乙○○就附表二編號7 所為，
    均係犯行法第305 條之恐嚇危害安全罪；被告丑○○就附表
    二編號1 、4 部分，亦另構成刑法第354 條之毀損罪。
  (二)再者，被告丑○○就附表二編號1 、4 、6 所為，均係以毀
    損之加害財產手段，致借款人心生畏懼，遂行迫使借款人還
    債之目的，是就編號1 、4 部分（至編號6 所示之毀損未據
    告訴），核均為一行為同時觸犯恐嚇危害安全暨毀損兩罪，
    皆以恐嚇罪論處。又被告丑○○雖有如附表二編號1 至5所
    示以言語或破壞門鎖之方式多次恐嚇被害人申○○，及有如
    附表二編號6 所示以言語或破壞門鎖之方式2 次恐嚇被害人
    Ａ○○，然均係使為借款人申○○、Ａ○○清償該筆借款之
    同一目的，均係分別基於單一之犯意，侵害同一之法益，各
    行為之獨立性極為薄弱，依一般社會健全觀念，在時間差距
    上，難以強行分開，在刑法評價上，以視為數個舉動之接續
    施行，合為包括之一行為予以評價，較為合理，自均屬接續
    犯（參照最高法院86年台上字第3295號判例要旨）。公訴人
    就附表二編號1 、4 部分僅認被告丑○○構成毀損罪，而未
    就恐嚇犯行起訴，惟兩者既具有想像競合犯之裁判上一罪關
    係，檢察官就裁判上一罪之犯罪事實予以一部起訴者，其效
    力及於全部，本院自得併予審理。另就附表二編號6 部分，
    檢察官就被告丑○○以破壞鄰居陳麗華之大門門鎖之加害財
    產方式恐嚇Ａ○○部分，雖未起訴，惟因與已起訴部分即於
    電話中以言語恐嚇Ａ○○部分具有接續犯之實質上一罪關係
    ，本院亦得為審理。
  (三)被告丑○○、鄭宇宏就附表一編號1 、14、15所載之重利犯
    行，暨被告丑○○、乙○○就附表一編號10、12、25、附表
    二編號7 所示之重利、恐嚇等犯行，及被告丑○○、鄭宇宏
    、乙○○等3 人就附表一編號11所示重利犯行，以及被告丑
    ○○、鄭宇宏、陳建佑就附表一13(1)所為重利犯行，均有犯
    意聯絡及行為分擔，皆為共同正犯。
  (四)再如附表二所示之恐嚇犯行，均係因各借款人未按期還款後
    ，始經被告丑○○決意進行恐嚇，以催討債務，並非重利行
    為之當然結果，故被告等人所為各次重利及各次恐嚇犯行，
    顯均係犯意各別，行為互殊，均應分別論罪。
  (五)被告丑○○、乙○○有如事實欄一所載之執行紀錄，此參臺
    灣高等法院被告前案紀錄表足稽，其等於有期徒刑執行完畢
    5 年內故意再犯本案有期徒刑以上之罪（被告丑○○涉犯如
    附表一編號21(1)部分除外），皆依刑法第47條第1 項規定構
    成累犯，並均應加重其刑。至附表一編號21(1)所示部分，依
    據借款人庚○○之證述及所提出之證據，均無法查悉被告丑
    ○○實際借款予庚○○之犯罪時間，進而無從判斷丑○○此
    項重利行為係於其前犯重利案件經本院判決有期徒刑6 月確
    定，於95年12月13日執行完畢之前或後所犯，按諸罪疑為輕
    ，被告丑○○此重利罪部分，應認不構成累犯。
  (六)爰審酌：1.被告丑○○前已有兩次因犯重利案件，經本院分
    別以93年度簡字第4717號、95年訴字第2181號分別判處拘役
    20日及有期徒刑6 月確定，有臺灣高等法院被告前案紀錄表
    可考，卻仍不知悔悟，再於附表一所載時、地，犯如附表一
    之重利罪多達31次，顯係利用借款人需款孔急之際，大規模
    長期、密集放高利貸獲取暴利，使借款人因此背負高額利息
    ，甚而衍生重大之家庭、社會問題，影響社會秩序至鉅，惡
    性非輕，惟仍應念及被害人雖有急迫情事，但仍係本於自主
    意願而向被告等借款應急，本案被告所貸款項亦大多屬零星
    數萬元之情；但被告丑○○卻於借款人無力償還之際，卻又
    先後以附表二所示之恫嚇方式討債，顯視法律為無物，嚴重
    破壞社會秩序，對被害人身心所造成之傷害甚鉅。復衡量被
    告丑○○坦承大部分之犯行，並已與被害人亥○○、癸○○
    、壬○○、Ａ○○、Ｂ○○、宇○○、子○○、卯○○、甲○○、戌○○、巳○○、丙○○等人達成和解並為賠償，且
    取得前列借款人之原諒，此有和解書、撤回告訴書等件存卷
    足憑（本院卷(三)第164 至188 頁），惟對於其餘被告涉犯情
    節之交代則故為隱晦不清。2.被告鄭宇宏、乙○○明知丑○○係從事重利借貸，卻仍受其指示參與部分重利行為之放款
    或收款，雖渠等參與各罪之程度，不若丑○○為重，非難性
    自較實際獲利者即被告丑○○為低，但渠等2 人於審理中均
    仍飾詞否認犯行，且鄭宇宏前已犯常業重利案件，並經本院
    以95年訴字第2181號判處有期徒刑10月、緩刑3 年，卻不知
    悔悟，於緩刑期內再犯本罪，顯無視法律之規範。3.至被告
    陳建佑為謀生計而受雇主丑○○之指示參與1 次重利犯行，
    惟僅任職3 日隨即離職，未領取任何酬勞，可非難性及危害
    性輕微，於審理中並已坦承犯行，態度良好。4.兼再衡以被
    告等人之素行、犯罪之動機、目的、手段、所得之利益，及
    於本院審理中所自承之生活狀況或提出工作、資力、品行證
    明文件等一切情狀，分別就各被告所犯各罪量處如附表四、
    五、六或主文所示之刑，並諭知易科罰金折算標準，並對被
    告乙○○所犯數罪定其之應執行刑。
  (七)又被告丑○○、鄭宇宏所涉犯如附表一編號1 、18、21(1)之
    重利罪時間，均係於96年4 月24日以前（其中附表一編號18
    部分，依借款人丙○○所述，僅得查知借款時間為96年4 月
    間某日，是被告丑○○就此重利犯行之確切犯罪時間不明，
    基於罪疑為被告有利認定之法理，應認被告丑○○係於96年
    4 月24日前所為），皆合於中華民國九十六年罪犯減刑條例
    第2 條第1 項第3 款之規定，均非不得減刑之罪，爰依該條
    例第2 條第1 項第3 款規定，各減其刑期二分之一，再與被
    告丑○○、鄭宇宏所犯其餘不得減刑之罪刑，定渠等應執行
    之刑。
  (八)又定應執行部分，司法院於98年6 月19日公布之司法院釋字
    第662 號解釋謂：「中華民國94年2 月2 日修正公布之現行
    刑法第41條第2 項，關於數罪併罰，數宣告刑均得易科罰金
    ，而定應執行之刑逾6 個月者，排除適用同條第1 項得易科
    罰金之規定部分，與憲法第23條規定有違，並與本院釋字第
    366 號解釋意旨不符，應自本解釋公布之日起失其效力。」
    ，依該解釋意旨，於數宣告刑均得易科罰金，而所定應執行
    之刑逾6 個月者，亦應得易科罰金。且被告等人為上開犯行
    後，刑法第41條第8 項業於98年12月30日修正公布，自99年
    1 月1 日開始施行，而將上開大法官解釋意旨予以明文規定
    ：「第1 項至第4 項及第7 項之規定，於數罪併罰之數罪均
    得易科罰金或易服社會勞動，其應執行之刑逾6 月者，亦適
    用之。」，並於99年1 月1 日生效施行，以符合釋字第662
    號解釋意旨；又刑法施行法為達新法修正之目的，解決新舊
    法律適用疑義，並配合增訂第3 條之3 ：「刑法第41條及第
    42條之1 之規定，於中華民國98年12月15日刑法修正施行前
    已裁判確定之處罰，未執行或執行未完畢者，亦適用之」規
    定，亦於同日生效施行。是本條項僅係將大法官解釋予以明
    文化，不生新舊法比較之問題，自應依一般適用法律原則，
    逕依現行之刑法第41條第8 項規定，諭知本件應執行刑易科
    罰金之折算標準，併予敘明。
  (九)末查，被告陳建佑前未曾受有期徒刑以上刑之宣告，有臺灣
    高等法院被告前案紀錄表各1 份附卷可按，其因年輕識淺為
    謀生計一時失慮，受僱於被告丑○○從事重利之行為，致罹
    刑典，然任職期間甚短，僅有3 日，復未領取任何酬勞即自
    行離職，於審理中又坦白認罪，堪認被告陳建佑已有悔悟，
    經此起訴審判，當知所警愓，信無再犯之虞，本院認所宣告
    之刑以暫不執行為適當，併諭知緩刑2 年，以啟自新。
五、沒收部分：
  (一)經查，如附表七編號1 、2 、3 所載但未據扣案之同案被告
    天○○、賴和、王彥翔所有銀行帳戶存摺、提款卡、印章
    等物，均係被告丑○○向同案被告天○○、賴和、王彥翔
    買受或承租後，分別供作為其向附表一借款人收取高額利息
    或本金所用，此經被告丑○○及天○○、賴和、王彥翔供
    陳在卷，核屬犯罪所用之物；另附表七編號4 所載鄭麗玉之
    帳戶資料，依被告丑○○供述、證人庚○○於警詢之陳述（
    偵字偵查卷(一)第261 頁、同卷(二)第271 頁），及員警於丑○○住處所扣得如附表七編號5 之帳戶資料1 張所載內容（同
    上卷(一)第288 頁），已足證明該帳戶資料亦為被告丑○○用
    以供作其犯附表一編號21(1)(2)所示重利罪之物，是附表七編
    號1 、2 、3 、4 所示之帳戶存摺、提款卡、印章等物雖未
    扣案，但既屬被告丑○○所有供犯重利罪所用之物，又無證
    據顯示已經滅失，自仍應被告各次使用情形，依刑法第38條
    第1 項第2 款之規定分別予以沒收。
  (二)另於被告丑○○住處扣得如附表七編號5 之帳戶資料1 張，
    乃其所有用以記載王彥翔、天○○、賴和、鄭麗玉等人之
    銀行帳戶帳號，另附表七編號6 、7 、8 之行動電話，則為
    被告丑○○向他人購買後，作為招攬高利放貸業務及嗣後與
    借款人聯絡或恐嚇被害人所使用之工具，此業據被告丑○○
    及附表一、附表二編號8 所載之借款人、被害人供述甚詳，
    自應按被告各次使用情形分別予以宣告沒收。至（02）0000
    0000、（02）00000000室內電話雖為被告丑○○刊登於報紙
    上並作為與借款人聯絡使用，但該市內電話並無實體機具，
    被告丑○○轉接至附表七編號6 之門號0000000000號行動電
    話使用，且上開市內電話號碼乃係向中華電話公司所承租，
    此有中華電信股份有限公司臺灣北區電信分公司臺北西區營
    運處以98年4 月3 日（98）北西服三密字第0120號函檢送之
    室內網路業務租用/ 異動申請書可參（偵字偵查卷(三)第71
    至78頁），核非屬被告所有之物，自無從宣告沒收。
  (三)再者，於被告丑○○住處所扣得如附表七編號9 之牙籤、膠
    水、三秒膠等物，係被告丑○○所有並用以遂行或預備犯如
    附表二編號1 、4 、6 所載恐嚇犯行之物品，此業據其供述
    在卷，亦應按前揭規定宣告沒收。
  (四)此外，本案其餘如事實欄所示之扣案物品，或被告丑○○事
    後自行提出之借款人證件等，其中於其住處所扣得之借款資
    料即借款人之本票、借據、保管條等物，以及於被告鄭宇宏
    住處所扣得由借款人亥○○簽發之借據暨保管條、本票等物
    ，因均係借款人簽發之物，均僅供作清償借款本息擔保之用
    或證明之用，如借款人嗣後清償借款本息，被告仍須將該等
    物品分別返還於各該借款人，自難認係被告犯罪所得之物，
    而屬被告所有（最高法院92年度台上字第2923號判決參照）
    ，無從予以宣告沒收。至其餘扣案物，依卷內資料顯示，尚
    無從認與被告等人所為如附表一、二所示重利、恐嚇犯行相
    關，亦不予宣告沒收。
貳、無罪方面：
一、公訴意旨另略以：被告寅○○為丑○○之妻，亦與丑○○共
    同基於牟取與原本顯不相當重利之犯意，自95年12月間某日
    起，在臺北縣蘆洲市○○○道76號之住處經營地下錢莊，共
    同於附表一所示之時間、地點，貸放給附表一所示之人，以
    此方式向借款人收取與原本顯不相當之重利；另被告乙○○
    與陳建佑、鄭宇宏受僱於丑○○，負責放款、催收本金、利
    息等工作，除共同參與業經論罪如上之重利犯行外，亦參與
    附表一其餘重利犯行。又倘借款人屆期未按期支付利息或清
    償本金時，除被告乙○○與丑○○共同參與附表二編號7 所
    示之恐嚇罪並經論罪如上外，被告寅○○、鄭宇宏、乙○○
    、陳建佑等人亦與被告丑○○共同基於恐嚇、毀損之犯意，
    對附表二所載之被害人以3 秒膠、牙籤等物封填住家門鎖致
    令不堪使用，或在電話中以加害生命、身體、自由、名譽等
    言語或文字恫嚇借款人或其家人，以迫令其償還高額利息。
    此外，被告丑○○除對如附表二所載之被害人為恐嚇暨毀損
    等犯行且經論罪科刑外，其尚與被告寅○○、鄭宇宏、乙○○、陳建佑等人共同基於恐嚇、毀損之犯意，對附表三編號
    2 所載之被害人以3 秒膠、牙籤等物封填住家門鎖之鑰匙孔
    ，而毀損大門門鎖，致令不堪使用，並於附表三編號1 、3
    所示之時間，在電話中以加害生命、身體、自由、名譽等言
    語或文字，恫嚇借款人或其家人，致其等心生畏怖危害於安
    全等語。從而認為被告丑○○就上揭事實尚涉犯恐嚇、毀損
    等罪嫌（即附表三編號1 至3 所載部分）、被告寅○○則涉
    犯重利、恐嚇、毀損等罪嫌（即附表一之重利、及附表二、
    附表三編號1 至3 所載之恐嚇、毀損部分）、被告鄭宇宏尚
    涉犯重利、恐嚇、毀損罪嫌（即附表一除編號1 、11、13(1)
    、14、15以外之重利罪，及附表二、附表三編號1 至3 所載
    之恐嚇、毀損）、被告乙○○尚涉有重利、恐嚇、毀損等罪
    嫌（即附表一除編號10至12、25以外之重利、如附表二除編
    號7 之外、附表三編號1 至3 所載恐嚇、毀損）、被告陳建
    佑尚涉犯重利、恐嚇、毀損罪嫌（即附表一除編號13(1)之外
    之重利罪、及附表二、及附表三編號1 至3 所載之恐嚇、毀
    損）。
二、按犯罪事實應依證據認定之，無證據不得認定犯罪事實，刑
    事訴訟法第154 條第2 項定有明文。又事實之認定，應憑證
    據，如未能發現相當證據，或證據不足以證明，自不能以推
    測或擬制之方法，為裁判基礎（最高法院40年臺上字第86號
    判例參照）；認定不利於被告之事實，須依積極證據，苟積
    極證據不足為不利於被告之事實認定時，即應為有利於被告
    之認定，更不必有何有利之證據（最高法院30年上字第816
    號判例參照）；且認定犯罪事實，所憑之證據，無論直接或
    間接證據，其為訴訟上之證明，須於通常一般之人均不致有
    所懷疑，而得確信其為真實之程序者，始得據之為有罪之認
    定，倘其證明尚未達到此一程度，而有合理性懷疑之存在時
    ，即無從為有罪之認定（最高法院76年台上字第4986號判例
    參照）。次按刑事訴訟法第161 條已於91年2 月8 日修正公
    布，其第1 項規定：檢察官就被告犯罪事實，應負舉證責任
    ，並指出證明之方法。因此，檢察官對於起訴之犯罪事實，
    應負提出證據及說服之實質舉證責任。倘其所提出之證據，
    不足為被告有罪之積極證明，或其指出證明之方法，無從說
    服法院以形成被告有罪之心證，基於無罪推定之原則，自應
    為被告無罪判決之諭知（最高法院92年台上字第128 號判例
    參照）。
三、被告寅○○被訴如附表一所載之重利罪，及如附表二所載之
    恐嚇、毀損罪等部分：
  (一)公訴人認被告寅○○涉犯如附表一之重利、附表二之恐嚇、
    毀損等罪嫌，無非係以被告寅○○為被告丑○○之妻並共同
    居住，寅○○平日負責持同案被告天○○、賴和、王彥翔
    等人之銀行帳戶提款卡負責領取重利所得之事實，以及共同
    被告丑○○於警詢時曾供稱寅○○有參與報紙刊登廣告、電
    話接洽及前往ATM 提領借款人所匯之資金款項等業務等語，
    暨本件為警在丑○○及寅○○之共同住處查獲供丑○○所經
    營之地下錢莊從事重利犯行及暴力討債犯行所用之物等情為
    其主要論據。惟查，被告寅○○與丑○○為夫妻，又於附表
    一所載之借款人於借款後將利息或本金匯入天○○、賴和
    、王彥翔等人之富邦銀行莊敬分行、第一銀行復興分行、彰
    化銀行江翠分行帳戶後，約每2 、3 日即持前揭銀行帳戶之
    提款卡提領款項之事實，固為被告寅○○所不否認，並有共
    同被告丑○○於偵查中：領款是我要求她去幫我領的，她知
    道我在放高利貸，她叫我盡量不要做等語，及審理中證稱：
    大約2 、3 天1 次請寅○○幫忙匯錢或領錢等語足參（他字
    偵查卷第392 頁、本院卷(二)第202 頁），復有寅○○提款之
    監視器翻拍照片可考（見他字偵查卷第46、47、54-57 頁）
    。再參以被告寅○○所領款之帳戶，戶名均為他人名義，並
    非其夫丑○○，所提款之帳戶內又多為小額卻多數、密集之
    匯入款，而被告丑○○前已如事實欄一所載數次因犯重利罪
    並經本院判決確定之前科紀錄，亦有臺灣高等法院被告前案
    紀錄表可稽，衡諸常情，被告寅○○焉有不知其夫丑○○係
    在從事重利工作之理，是其抗辯：不知道丑○○在從事地下
    錢莊之工作云云，及證人丑○○於審理中改證：寅○○是警
    察到家裡搜索時才知道我從事重利的事情云云，均與事實及
    常情相悖離，不足採信。然查，被告寅○○固然知悉其夫丑
    ○○有為重利之事實，並經常領取丑○○重利所得作為家中
    主要經濟來源，然此舉究非屬重利之構成要件行為，而本件
    另參見如附表一、二所載之借款人或被害人於警詢、偵查或
    審理中之證述內容，並無任何一人曾經指證與之接洽借款或
    恐嚇者為女性，再按共同被告鄭宇宏、乙○○、陳建佑等人
    於警詢、偵查及審理中之供述，亦皆未曾指稱被告寅○○曾
    經參與附表一、二所載之任一重利、恐嚇、毀損行為（見本
    院卷(二)第209 至232 頁），故本件尚乏實據可證被告寅○○
    已參與如附表一所示重利或附表二所載恐嚇、毀損之全部或
    一部犯行。
  (二)再按刑事訴訟法第156 條第2 項規定：被告或共犯之自白，
    不得作為有罪判決之唯一證據，仍應調查其他必要之證據，
    以察其是否與事實相符。立法旨意乃在防範被告或共犯自白
    之虛擬致與真實不符，故對自白在證據上之價值加以限制，
    明定須藉補強證據以擔保其真實性。所謂補強證據，係指除
    該自白本身之外，其他足以證明該自白之犯罪事實確具有相
    當程度真實性之證據而言，雖所補強者，非以事實之全部為
    必要，但亦須因補強證據之質量，與自白之相互利用，足使
    犯罪事實獲得確信者，始足當之。共犯之自白，性質上仍屬
    被告之自白，縱先後所述內容一致，或經轉換為證人而具結
    陳述，仍屬不利己之陳述範疇，究非自白以外之其他必要證
    據，自不足作為證明其所自白犯罪事實之補強證據（最高法
    院97年台上字第1011號判決意旨參照）。基此，被告丑○○
    於警詢中固曾表示：我有時候會請寅○○幫我一下，錢都是
    由她去領的，她有參與ATM 提領資金款項、電話接洽放款、
    報紙放貸廣告刊登及繳費等語（見他字偵查卷第266 頁），
    亦即依被告丑○○之警詢陳述，被告寅○○除為領款之行為
    外，尚有參與電話接洽放款、報紙廣告之刊登、繳費等。然
    經再比對丑○○於偵查中供陳：本來都是我自己做，後來我
    忙的時候，我太太會幫我做，她不想我做這行，領款是我要
    求他去幫我領的，她知道我在放高利貸，她叫我盡量不要做
    等語（詳他字偵查卷第392 頁），於本院則改證略稱：寅○○沒有參與廣告的刊登，只是有時後請她幫我匯款，並跟她
    說是要還朋友錢，借款人打電話來都是由我本人負責接聽，
    寅○○對於我從事地下錢莊收取重利的事不知情，她是警察
    來搜索的時候才知道我在做地下錢莊；天○○等3 人的存摺
    、提款卡平時是我保管，要領錢時才拿存摺和提款卡給她，
    寅○○領錢後，錢都是交給我，她不知道領的錢的來源，我
    都說是朋友借我錢或我借朋友錢，就朋友間彼此錢一來一往
    。我在報紙上刊登借貸廣告，寅○○不知道，借貸廣告上寫
    的連絡電話都是轉接到我手機，我手機都不會離開我自己身
    邊，寅○○沒有接聽過借款人打來的電話，放款過程中沒有
    跟寅○○說過利息如何計算；家中支出都是由我支出的，我
    都騙他說我操作股票賺錢，基本上我平常也是有在炒作股票
    ；寅○○一開始有問為何戶頭裡有這麼多錢，而且金錢都是
    小額、多筆這樣，後來我跟他說不要管那麼多，反正就是朋
    友間炒股票的一些資金週轉等語（見本院卷(二)第188 至20 9
    頁），顯見除領款乙事之外，共同被告丑○○對於寅○○是
    否尚有參與接聽電話、報紙廣告之刊登等舉措，前後供述並
    不一致，非全無瑕疵可指，且揆諸前揭裁判意旨，共同被告
    丑○○就被告寅○○涉犯本罪部分，乃屬共犯之自白，仍須
    有其他補強證據佐證丑○○於警詢之自白確與事實相符，始
    得為被告寅○○有罪之認定。惟被告寅○○縱知悉丑○○有
    為重利之事實，並經常負責領取重利所得作為家用，但依附
    表一、二所載證人或同案被告鄭宇宏、乙○○、陳建佑等人
    之供述，均無法證明被告寅○○曾經參與如附表一、二所載
    之任一重利、恐嚇或毀損犯行，此業已於前述，故本件洵不
    能僅憑共犯丑○○於警詢所為具有瑕疵之自白，即輕率遽認
    被告寅○○有參與附表一、二所載之重利、恐嚇、毀損等罪
    行。
  (三)承上事證，被告寅○○雖明知其夫丑○○係從事重利放款之
    事，復又領取暨使用其重利所得，惟寅○○所為尚非屬重利
    罪之構成要件行為，縱道德層面可議，仍難遽以重利罪及恐
    嚇罪相繩。
四、被告鄭宇宏被訴涉犯附表一除編號1 、11、13(1)、14、15以
    外之重利罪、附表二所載之恐嚇、毀損罪；及被告乙○○被
    訴涉犯附表一除編號10至12、25以外之重利罪、如附表二除
    編號7 之外之恐嚇、毀損罪；以及被告陳建佑被訴涉犯附表
    一除編號13(1)之外之重利罪、及附表二所載之恐嚇、毀損罪
    部分：
  (一)經查，被告鄭宇宏、乙○○、陳建佑等人固均明知丑○○係
    從事貸放款並向借款人收取與原本顯不相當之重利，且於丑
    ○○忙碌或需人協助之際，受其指示分別參與附表一編號1
    、10、11、12、13(1)、14、15、25以外之重利，及附表二附
    表二編號7 之恐嚇等犯行。惟被告鄭宇宏、乙○○抗辯渠等
    僅於被告丑○○忙碌而需人協助時，始受其指示參與放款或
    催款等情，迭與共同被告丑○○之警詢、偵查、審理就上揭
    被告涉犯本罪之證述內容相合（見本院卷(二)第209 至232 頁
    ），復查無其他足以推翻上開供述之證據，且被告鄭宇宏、
    乙○○均自承平日均有其他工作，並非受雇於丑○○，被告
    鄭宇宏並提出好理理髮廳在職服務證明書1 紙為證（本院卷
    (三)第145 頁）；至被告陳建佑辯稱其雖受雇於丑○○，但任
    職期間僅有3 日，期間只有參與附表一編號13(1)借款人甲○○之放貸乙節，亦核與丑○○所述相符，均足採信。執此以
    觀，本件實無從遽認被告鄭宇宏、乙○○、陳建佑等人對於
    丑○○所為如附表一全部重利犯行，均有犯意聯絡或行為之
    分攤，仍須一一審究被告各次參與之實際情形。再者，被告
    鄭宇宏、乙○○、陳建佑雖曾經參與部分之重利行為，然於
    借款後，即由丑○○自行負責追蹤還款情形後，發現有欠錢
    不還時，始由被告丑○○再以電話恐嚇或灌三秒膠封鎖而為
    催討，亦即被告丑○○、乙○○所為附表二之恐嚇、毀損行
    為，並非重利行為之必然結果，乃係因借款人未還款後始另
    行決意為之，故縱被告鄭宇宏等3 人涉有部分重利，並非即
    當然參與嗣後之恐嚇犯行，亦需逐一判斷被告等人實際涉犯
    之情形。然查，本件依據附表一、二所載之借款人或被害人
    於警詢、偵查或本院審理中之證述，及共同被告間之供述內
    容，再參酌卷附相關事證，除可認定被告鄭宇宏共同涉犯附
    表一編號1 、11、13(1)、14、15之重利罪，及被告乙○○共
    同參與附表一編號10至12、25之重利罪及附表二編號7 之恐
    嚇罪，以及被告陳建佑共同涉犯附表一編號13(1)之重利罪，
    且經本院論罪科刑如上外，尚無任何證據可以佐證被告鄭宇
    宏、乙○○、陳建佑等人尚有涉犯如附表一、二所載之其餘
    重利、恐嚇、毀損等行為（至證人戌○○於警詢中雖曾證述
    被告乙○○、鄭宇宏為放款之人云云，惟此與其在審判中證
    述：借錢時只有1 人來我家，我不確定是不是被告鄭宇宏，
    但我確定不是被告乙○○，因為當時來我家的人是瘦瘦高高
    的等語不符，亦核與共同被告鄭宇宏堅稱當時僅有伊一人前
    往戌○○之住處放款之情相矛盾，不具有可信之特別情況，
    難認有證據能力乙節，業已於理由欄一(一)1.詳述，自無法作
    為本件認定被告是否涉犯本罪之證據），其中被告陳建佑更
    僅3 日受雇於丑○○，故對於任職期間外之重利、恐嚇等犯
    行，亦顯然無從參與或與其餘被告間有犯意聯絡、行為分擔
    。從而本案除已經論罪科刑部分外，其餘部分均查無積極事
    證可認被告鄭宇宏、乙○○、陳建佑確有參與，均應為無罪
    之推定。檢察官未予詳察，亦未說明被告等人就各次重利、
    恐嚇犯行如何共犯，即據以全部起訴，自有未恰。
五、被告等人被訴共同涉犯如附表三編號1 至3 所載之恐嚇、毀
    損等罪嫌部分：
  (一)被告丑○○有於附表三編號1 所載時、地，於電話中向證人
    亥○○表示：「我不想跟你說，你跟我小弟說就好了，這樣
    沒有關係，晚一點我叫小弟到你家跟你家人說就好了」等語
    之事實，固為被告丑○○所不否認，復經證人亥○○於警詢
    、本院審理中之指證屬實，另有被告丑○○所持用00000000
    00號行動電話之通訊監察譯文存卷足參（詳偵字偵查卷(二)第
    56至60頁、本院卷(二)第166 頁）。惟按刑法第305 條之恐嚇
    罪，係指以將來加害生命、身體、自由、名譽、財產之事，
    恐嚇他人致生危害於安全者而言，且必以該言語足以使他人
    心生畏怖始足當之。經觀諸上開對話內容，尚無任何將加惡
    害於被害人之言語，而債務人積欠債務未還，債權人倘單純
    前往找尋債務人，尚屬正當權利之行使，無法遽認上開電話
    所為之言語內容已未達恐嚇危害安全之程度。再參酌證人亥
    ○○於警詢時，並未提及有因被告丑○○前揭言語，而使其
    心生畏懼之情事，且尚表示：沒有遭受地下錢莊之迫害等語
    （見他字偵查卷第120-122 頁），嗣於本院審理中，復結證
    稱：97年10月13日下午04時06分我用0000000000打電話給林
    先生說要晚一天還款，林先生有說「我不想跟你說了，晚一
    點讓我小弟到你家跟你家人說好了」等語，但那是因為我那
    時真的拖太久。因為我那時候在賣房子，生意不好沒有賣到
    ，所以利息繳款日期有拖延，林先生也是有一直讓我延期還
    款啦，但我真的拖太久，所以他言語上跟銀行催款差不多。
    借款還款的過程中，沒有人對我恐嚇讓我心生畏懼，因為我
    之前本來要跟他借5 萬，他不借我，他可能怕我還不起，是
    我一直拜託他們一定要借我5 萬元，不然我真的無法度過繳
    學費這難關，後來他們才願意借我這筆錢。…接洽和解的過
    程中，丑○○沒有恐嚇、威脅我或有不禮貌的言語或行為。
    我打電話給林先生要求延期時，那時是已經延後還款過了好
    幾天了，所以他後來口氣才會比較差一點，但林先生當時那
    樣的說法，我不會感到害怕，因為我是想說借錢只要還錢就
    沒事了。…後來我還了5 、6 期左右的利息，後來我手頭比
    較緊，沒有依照日期還款，他們打電話來，我要求延期，他
    們也有幾次答應我可以2,000 元、3,000 元慢慢還。後來我
    把本金還掉，是因為那時我賣掉房子拿到仲介費，所以不是
    因為害怕他們會因我不還款來找我才還的，他們沒有恐嚇我
    等語綦詳（詳本院卷(二)第166 至173 頁），自難認證人亥○○已因該對話內容，而心生畏怖，並達致生危害於其安全之
    程度，核與恐嚇危害安全罪尚屬有間。從而檢察官認本案被
    告就此部分亦共同涉犯刑法第305 條恐嚇危害安全罪，尚嫌
    速斷。是被告丑○○就此部分雖已自白認罪，惟上揭事實既
    無法認為已達恐嚇之程度，即難為被告等人有罪之認定。
  (二)再就附表三編號2 所示之毀損事，雖證人酉○○於警詢、偵
    查及本院審理中均已詳證其位於臺北縣樹林市○○街51巷6
    弄6號3樓住處之一樓大門門鎖，曾於97年10月16日間下午4
    時許遭人以灌三秒膠之方式為毀損等語（他字偵查卷第37至
    38頁、偵字偵查卷(三)第13至15頁、本院卷(二)第40至47頁），
    核與證人即同址2 樓之住戶賴清福於審理中就此事實之證述
    內容相合（本院卷(二)第36頁），並有門鎖遭破壞之照片1 張
    可稽（他字偵查卷第43至46頁），堪認可採。惟被告等人皆
    已堅詞否認有為此揭毀損犯行，復經參酌證人酉○○、賴清
    福之證述內容，亦皆表示未見到何人所做，即無法遽認即為
    被告丑○○或其指派之人所為。再證人酉○○固又證述當時
    大門上貼有一張紙，寫「李坤輝請速與王先生聯絡，000000
    0000」等語，而被告丑○○坦承此張字條為其所張貼於上無
    誤，但被告丑○○抗辯其張貼此張字條時，該門鎖即已遭同
    業破壞乙節，並無其他佐證可資認為其所辯全然無足採信，
    亦即本件尚無從排除此可能性之存在，故依罪疑為輕原則，
    被告等人此毀損之犯行即屬不能證明，尚未達有罪之確信。
  (三)就附表三編號3 對被害人余定達為恐嚇犯行部分，因被害人
    余定達未曾報案或到案向警偵機關說明，公訴人雖另舉執行
    「0000000000、0000000000」通訊監察之譯文為其主要之論
    據（見偵字偵查卷(二)第173 至175 頁），然依該通訊監察譯
    文內容，充其量僅能證明被告丑○○曾撥打電話向余定達進
    行通話，尚難遽認余定達已因被告丑○○之言語內容，而心
    生畏怖，達致生危害於其安全之程度。故公訴人認被告等人
    另涉犯此部分之恐嚇犯行，尚嫌無據。
六、綜上所述，公訴人認被告丑○○尚涉犯附表三編號1 至3 所
    載之恐嚇、毀損等罪嫌；被告寅○○另涉有附表一之重利、
    附表二、附表三編號1 至3 所載之恐嚇、毀損罪嫌；被告鄭
    宇宏尚犯有附表一除編號1 、11、13(1)、14、15以外之重利
    罪，及附表二、附表三編號1 至3 所載之恐嚇、毀損；被告
    乙○○另犯附表一除編號10至12、25以外之重利、附表二除
    編號7 、附表三編號1 至3 所示恐嚇、毀損等罪嫌；被告陳
    建佑就附表一除編號13(1)之外之重利罪、及附表二、附表三
    編號1 至3 所載恐嚇、毀損部分，因所舉事證，仍有合理之
    懷疑存在，無法說服本院形成被告等人對於上揭事實有罪之
    心證，此外，復查無其他積極證據足資證明被告等人有前揭
    被訴之重利、恐嚇、毀損等犯行，揆諸前開說明，即應為被
    告等人分別為無罪之諭知，以昭審慎。
、公訴不受理方面：
一、公訴意旨另略以：被告丑○○、寅○○、鄭宇宏、乙○○、
    陳建佑共同基於毀損之犯意，於附表三編號4 所載時、地，
    以3 秒膠、牙籤等物封填告訴人李德輔住家門鎖之鑰匙孔，
    而毀損大門門鎖，致令不堪使用，因認被告等人就此部分涉
    犯刑法第354 條之毀損罪嫌云云。
二、按告訴乃論之罪，告訴人於第一審辯論終結前，得撤回其告
    訴；又告訴經撤回者，法院應諭知不受理之判決，刑事訴訟
    法第238 條第1 項、第303 條第3 款分別定有明文。次按告
    訴乃論之罪，對於共犯之1 人撤回告訴者，其效力及於其他
    共犯，刑事訴訟法第239 條前段亦有規定。
三、本件被告丑○○、寅○○、鄭宇宏、乙○○、陳建佑等人被
    訴涉犯如附表三編號4 所載之毀損案件，經檢察官提起公訴
    ，認被告等人共犯刑法第354 條之毀損罪；然依同法第357
    條之規定，須告訴乃論。茲據告訴人李德輔以與被告丑○○
    達成民事和解為由，於言詞辯論終結前向本院具狀撤回告訴
    ，此有和解契約書及撤回告訴狀各1 份存卷足憑（見本院卷
    (三)第200 、201 頁），且該撤回告訴之效力及於其他共犯即
    被告寅○○、鄭宇宏、乙○○、陳建佑等人，揆諸前開說明
    ，就此部分，均應為不受理判決之諭知。
四、至原起訴書附表二編號8 、9 、11、13、14、15、19所列對
    被害人陳麗華、賴清福、宇○○、蔡昇霖、子○○、未○○
    、陳寶祿等人所為之毀損犯行，均未據上揭被害人提出告訴
    ，檢察官亦已於附表二編號8 、9 、11、13、14、15、19內
    載明「毀損罪未據告訴」之意旨，可認並非本件之起訴範圍
    ，本院自無須審酌，末此敘明之。
據上論斷，應依刑事訴訟法第299 條第1 項前段、第301 條第1
項、第303 條第3 款，刑法第28條、第305 條、第344 條、第
354 條、第55條、第47條第1 項、第41條第1 項、第8 項、第51
條第5 款、第74條第1 項第1 款、第38 條 第1 項第2 款，刑法
施行法第1 條之1 ，中華民國九十六年罪犯減刑條例第2 條第1
項第3 款、第7 條、第11條，判決如主文。
本案經檢察官鄭淑壬到庭執行職務。
中    華    民    國    99    年    4    月    9     日
                  刑事第二十庭  法  官  邱景芬
以上正本證明與原本無異。
如不服本判決應於收受判決後10日內向本院提出上訴書狀，並
應敘述具體理由。其未敘述上訴理由者，應於上訴期間屆滿後
20日內向本院補提理由書（均須按他造當事人之人數附繕本）
「切勿逕送上級法院」。
                                書記官  周百川
中    華    民    國    99    年    4    月    9     日
附錄本案論罪科刑法條全文：
中華民國刑法第305條
（恐嚇危害安全罪）
以加害生命、身體、自由、名譽、財產之事，恐嚇他人致生危害
於安全者，處 2 年以下有期徒刑、拘役或 3 百元以下罰金。
中華民國刑法第344條
（重利罪）
乘他人急迫、輕率或無經驗貸以金錢或其他物品，而取得與原本
顯不相當之重利者，處1年以下有期徒刑、拘役或科或併科1千元
以下罰金。
中華民國刑法第354條
（毀損器物罪）
毀棄、損壞前二條以外之他人之物或致令不堪用，足以生損害於
公眾或他人者，處2年以下有期徒刑、拘役或5百元以下罰金。
附表一、重利部分
┌──┬───┬───┬────┬────┬─────┬───────┬───────┐
│編號│借款人│借款時│借款地點│借款金額│利息計算方│利息匯入之帳戶│證據資料      │
│    │      │間    │、聯絡電│（新臺幣│式        │、時間及金額  │              │
│    │      │      │話      │）      │          │              │              │
├──┼───┼───┼────┼────┼─────┼───────┼───────┤
│1   │亥○○│96年3 │臺北市萬│50,000元│10天1 期，│借款後迄至97年│證人亥○○於警│
│    │      │月間某│華區西園│        │每期利息為│7 月底止，將各│詢、本院審理中│
│    │      │日    │路2段某 │        │5,000 元，│期利息匯款至廖│之證述（見他字│
│    │      │      │處、    │        │相當於月息│玉玲之富邦銀行│偵查卷第121-12│
│    │      │      │聯絡電話│        │45分，於借│莊敬分行帳戶內│2頁、本院卷(二) │
│    │      │      │00-00000│        │款時預扣第│；另自97年8 月│第164-173頁） │
│    │      │      │382     │        │一期之利息│20日起，則將各│              │
│    │      │      │        │        │          │期應支付之利息│              │
│    │      │      │        │        │          │匯至王彥翔之第│              │
│    │      │      │        │        │          │一銀行復興分行│              │
│    │      │      │        │        │          │帳戶內        │              │
├──┼───┼───┼────┼────┼─────┼───────┼───────┤
│2   │癸○○│96年6 │臺北縣永│30,000元│10天1 期，│自借款後至97年│證人癸○○於警│
│    │      │月間某│和市信義│        │每期利息為│3 月止，於約每│詢之證述及跨行│
│    │      │日    │路25 巷 │        │4,500 元，│10日即匯款各期│匯款申請書2 紙│
│    │      │      │30弄2號6│        │相當月息45│利息至天○○之│（見他字偵查卷│
│    │      │      │樓、    │        │分，於借款│富邦銀行莊敬分│第110-114 頁）│
│    │      │      │聯絡電話│        │時預扣第一│行帳戶內      │              │
│    │      │      │00-00000│        │期利息（已│              │              │
│    │      │      │382     │        │清償完畢）│              │              │
├──┼───┼───┼────┼────┼─────┼───────┼───────┤
│3   │申○○│96年10│臺北縣板│30,000元│10天1 期，│自借款後迄至97│證人申○○於警│
│    │      │月28日│橋市賣場│        │第一期利息│10日即匯款各期│詢及本院審理之│
│    │      │      │內之麥當│        │4,500 元，│利息至天○○之│證述，及其所提│
│    │      │      │勞店內、│        │自第二期後│前揭富邦銀行莊│出之存額類存款│
│    │      │      │聯絡電話│        │降為3,900 │敬分行帳戶內，│存入存根、匯款│
│    │      │      │00-00000│        │元，相當於│共匯款45次、總│回條共計45張（│
│    │      │      │382、093│        │月息45分至│額112,600 元之│詳他字偵查卷第│
│    │      │      │0000000 │        │39分左右，│利息          │76-78、188-203│
│    │      │      │        │        │於借款時預│              │、209-212 頁，│
│    │      │      │        │        │扣第一期利│              │本院卷(二)第48- │
│    │      │      │        │        │息        │              │57頁）        │
├──┼───┼───┼────┼────┼─────┼───────┼───────┤
│4   │午○○│97年1 │臺北縣三│20,000元│10天1 期，│自借款後，於每│證人午○○於警│
│    │      │、2月 │重市介壽│        │每期利息為│10日即匯款各期│詢、偵查之證述│
│    │      │間某日│路39 巷8│        │2,000 元，│利息至天○○之│及郵政跨行匯款│
│    │      │      │號4樓、 │        │相當於月息│富邦銀行莊敬分│申請書1 紙（詳│
│    │      │      │聯絡電話│        │30分，借款│行帳戶內，實際│見他字偵查卷第│
│    │      │      │00-00000│        │時預扣第一│匯款次數、金額│101-104 頁，及│
│    │      │      │382     │        │期利息    │不詳          │偵字偵查卷(三)第│
│    │      │      │        │        │          │              │14-15 頁）    │
│    │      │      │        │        │          │              │              │
├──┼───┼───┼────┼────┼─────┼───────┼───────┤
│5   │地○○│96年12│臺北縣新│10,000元│10天1 期，│自借款後至97年│證人周勝全於警│
│    │（為證│月間某│莊市中正│        │每期利息為│3 月11日止，於│詢、偵查之證述│
│    │人周勝│日    │路891之 │        │1,500 元，│每10日即由其子│及郵政跨行匯款│
│    │全之母│      │35號3 樓│        │借款時預扣│周勝全將各期應│申請書2 紙（詳│
│    │，起訴│      │、聯絡電│        │第一期利息│付利息匯款至廖│見他字偵查卷第│
│    │書誤載│      │話02-220│        │，相當月息│玉玲之富邦銀行│105-109 頁及偵│
│    │為周勝│      │43382   │        │45分（已清│莊敬分行帳戶內│字偵查卷(三)第20│
│    │全）  │      │        │        │償完畢）  │，共計匯款10餘│頁）          │
│    │      │      │        │        │          │次之利息      │              │
├──┼───┼───┼────┼────┼─────┼───────┼───────┤
│6   │Ａ○○│96年12│臺北縣三│30,000元│10天1 期，│自借款後至97年│證人Ａ○○於警│
│    │      │月間某│重市溪尾│        │每期利息為│8 月18日止，於│詢、偵查之供述│
│    │      │日    │街7-11便│        │4,500 元，│約每10日即匯款│及匯款回條、匯│
│    │      │      │利商店前│        │於借款時預│各期利息至廖玉│款申請書各1 張│
│    │      │      │、聯絡電│        │扣第一期利│玲之富邦銀行莊│（詳見他字偵查│
│    │      │      │話02-220│        │息，相當月│敬分行帳戶內，│卷第90-94 頁、│
│    │      │      │43382   │        │息45分    │實際匯款次數、│偵字偵查卷(三)第│
│    │      │      │        │        │          │金額不詳      │6-8頁 ）      │
├──┼───┼───┼────┼────┼─────┼───────┼───────┤
│7   │壬○○│97年1 │臺北縣三│10,000元│10天1 期，│自借款後迄至97│證人壬○○於警│
│    │      │月間某│重市大智│        │每期利息為│年2 月間止，於│詢、偵查之證述│
│    │      │日    │公園內、│        │1,500 元，│每10日即將每期│，及匯款申請書│
│    │      │      │聯絡電話│        │相當於月息│利息匯款至廖玉│1 紙（參他字偵│
│    │      │      │00-00000│        │45分，借款│玲之富邦銀行莊│查卷第115 -119│
│    │      │      │382     │        │時預扣第一│敬分行帳戶內，│頁、偵字偵查卷│
│    │      │      │        │        │期利息（已│約已支付5 期共│(三)第20-21 頁）│
│    │      │      │        │        │清償完畢）│計7,500 元之利│              │
│    │      │      │        │        │          │息            │              │
├──┼───┼───┼────┼────┼─────┼───────┼───────┤
│8   │林卉真│97年7 │臺北縣淡│10,000元│10天1 期，│自借款後迄至97│證人林卉真於警│
│    │      │8月間 │水鎮某麥│        │每期利息為│年9 月16日止，│詢、偵查之證述│
│    │      │某日  │當勞店家│        │1,500 元，│於每10日即將每│，及匯款申請書│
│    │      │      │前、    │        │相當於月息│期利息匯款至廖│1 紙（參他字偵│
│    │      │      │聯絡電話│        │45分，借款│玉玲之富邦銀行│查卷第123-127 │
│    │      │      │00-00000│        │時預扣第一│莊敬分行帳戶內│頁、偵字偵查卷│
│    │      │      │382     │        │期利息    │，共支付2 個月│(三)第21頁）    │
│    │      │      │        │        │          │期間之利息    │              │
├──┼───┼───┼────┼────┼─────┼───────┼───────┤
│9   │Ｂ○○│97年2 │臺北縣土│50,000元│10天1 期，│自借款後迄至97│證人Ｂ○○於警│
│    │      │月4日 │城市學享│        │每期利息為│年7月止，將各 │詢之證述及其所│
│    │      │      │街68 號4│        │5,000 元，│期利息匯款至廖│提出之跨行匯款│
│    │      │      │樓、    │        │相當月息30│玉玲之富邦銀行│書1 紙（他字偵│
│    │      │      │聯絡電話│        │分，於借款│莊敬分行帳戶內│查卷第95-100頁│
│    │      │      │00-00000│        │時預扣第一│，另自95年8 月│）            │
│    │      │      │382     │        │期利息    │15日起將2,000 │              │
│    │      │      │        │        │          │元至20,000元不│              │
│    │      │      │        │        │          │等之多筆利息或│              │
│    │      │      │        │        │          │本金匯款至王彥│              │
│    │      │      │        │        │          │翔所有第一商業│              │
│    │      │      │        │        │          │銀行復興分行帳│              │
│    │      │      │        │        │          │戶內          │              │
├──┼───┼───┼────┼────┼─────┼───────┼───────┤
│10  │宇○○│97年9 │臺北縣新│30,000元│10天1 期，│自借款後迄至97│證人宇○○於警│
│    │      │月11日│莊市中和│        │每期利息為│年10月13日止，│詢、偵查、審理│
│    │      │      │街40巷14│        │3,900 元，│即匯款第2至4期│中之證述，及所│
│    │      │      │號4 樓、│        │相當於月息│之各期應付利息│提出借款人所留│
│    │      │      │聯絡電話│        │39分，於借│至王彥翔之前揭│之還款時間、匯│
│    │      │      │00-00000│        │款時預扣第│第一銀行復興分│款帳號字條1 紙│
│    │      │      │382     │        │一期利息（│行之帳戶內    │（參同偵字偵查│
│    │      │      │        │        │已清償完畢│              │卷(一)第225-229 │
│    │      │      │        │        │）        │              │、232 頁，及他│
│    │      │      │        │        │          │              │字偵查卷第225-│
│    │      │      │        │        │          │              │-228頁，本院卷│
│    │      │      │        │        │          │              │(二)第65-73頁） │
├──┼───┼───┼────┼────┼─────┼───────┼───────┤
│11  │卯○○│97年10│臺北縣板│10,000元│10天1 期，│於97年11月3日 │證人卯○○於警│
│    │      │月22日│橋市金門│        │每期利息為│將借款10,000元│詢、審理之證述│
│    │      │      │街358巷 │        │2,800 元，│匯入王彥翔之第│及匯款申請書1 │
│    │      │      │11號5樓 │        │相當於月息│一銀行復興分行│紙（參偵字偵查│
│    │      │      │之1 、  │        │60分，於借│之帳戶內      │卷(一)第234-238 │
│    │      │      │聯絡電話│        │款時預扣第│              │頁，本院卷(二)第│
│    │      │      │00-00000│        │一期利息（│              │74-80頁）     │
│    │      │      │382     │        │已清償）  │              │              │
├──┼───┼───┼────┼────┼─────┼───────┼───────┤
│12  │子○○│97年10│臺北縣蘆│30,000元│8 天1 期，│丑○○交付王彥│證人子○○、林│
│    │      │月25日│洲市民義│        │每期利息為│翔之第一銀行復│佑田於警詢、偵│
│    │      │      │街64 巷6│        │5,100 元，│興分行帳戶指示│查、審理之證述│
│    │      │      │號2樓、 │        │相當月息68│將各期利息匯入│，及其提出借款│
│    │      │      │聯絡電話│        │分，於借款│，惟於97年11月│人所留之還款時│
│    │      │      │00-00000│        │時預扣第一│5 日係由子○○│間、匯款帳號字│
│    │      │      │382     │        │期利息及手│之父林佑田以現│條1 紙（詳偵字│
│    │      │      │        │        │續費600 元│金償還第1 期利│偵查卷(一)第239-│
│    │      │      │        │        │（已清償完│息及本金30,0  │241 、243-244 │
│    │      │      │        │        │畢）      │00元          │頁，及他字偵查│
│    │      │      │        │        │          │              │卷第219-221 頁│
│    │      │      │        │        │          │              │，本院卷(二)第81│
│    │      │      │        │        │          │              │-92頁）       │
├──┼───┼───┼────┼────┼─────┼───────┼───────┤
│13  │甲○○│(1)97年│臺北縣淡│20,000元│均10天為1 │借款後於每10日│證人甲○○於警│
│    │      │11月22│水鎮線聯│        │期，每期利│即將各期應支付│詢、偵查、審理│
│    │      │日    │社賣場前│        │息為每萬元│之利息匯款至被│中之證述，及所│
│    │      │      │、聯絡電│        │1,500 元，│告賴和之彰化│提出之匯款單1 │
│    │      │      │話093021│        │相當月息30│商業銀行江翠分│紙（偵字偵查卷│
│    │      │      │1074    │        │分，第1 次│行帳戶，其中第│(一)第253-255 、│
│    │      ├───┼────┼────┤借款另支付│1 筆借款於繳付│257 頁、他字偵│
│    │      │(2)97年│電話聯絡│15,000元│手續費2000│2 期利息即以現│查卷第213-215 │
│    │      │12月間│後直轉帳│        │元，均於借│金清償本金；第│頁、以及本院卷│
│    │      │某日  │匯入本金│        │款時預扣第│2 筆借款則於借│(三)第17-24 頁）│
│    │      │      │、聯絡電│        │一期利息。│款後，即將第1 │              │
│    │      │      │話093021│        │（均已清償│期利息連同本金│              │
│    │      │      │1074    │        │）        │以前揭匯款方式│              │
│    │      │      │        │        │          │為清償        │              │
├──┼───┼───┼────┼────┼─────┼───────┼───────┤
│14  │戌○○│97年10│臺北市西│10,000元│7 天1 期，│自借款後迄至98│證人戌○○於警│
│    │      │月間某│藏路77號│        │每期利息  │年1月14日止， │詢、偵查、本院│
│    │      │日    │4樓之2、│        │1,500 元，│即匯款各期應支│之證述及匯款單│
│    │      │      │聯絡電話│        │相當月息約│付之利息至王彥│據10紙（詳偵字│
│    │      │      │00-00000│        │60 分 ，於│翔之前揭第一銀│偵查卷(一)第261-│
│    │      │      │382     │        │借款時預扣│行復興分行之帳│-269頁，他字偵│
│    │      │      │        │        │第一期利息│戶內，共計已匯│查卷第204-208 │
│    │      │      │        │        │          │款23,500元左右│頁，本院卷(二)第│
│    │      │      │        │        │          │              │58-65頁）     │
├──┼───┼───┼────┼────┼─────┼───────┼───────┤
│15  │黃○○│97年10│臺北市萬│10,000元│7 天1 期，│自借款後迄至98│證人黃○○於警│
│    │      │月22日│華區寶義│        │每期利息為│年1月14日止， │詢之證述（參見│
│    │      │      │街62號4 │        │1,100 元，│即匯款各期應支│偵字偵查卷(一)第│
│    │      │      │樓、聯絡│        │於借款時預│付之利息至王彥│317-332 頁及卷│
│    │      │      │電話02-2│        │扣第一期利│翔之第一銀行復│(二)第237-243 頁│
│    │      │      │0000000 │        │息及手續費│興分行之帳戶內│）            │
│    │      │      │        │        │1,000 元  │，共計已匯款  │              │
│    │      │      │        │        │          │10,000餘元左右│              │
├──┼───┼───┼────┼────┼─────┼───────┼───────┤
│16  │巳○○│97年11│臺北市忠│10,000元│10天1 期，│自借款後至98年│證人巳○○於警│
│    │      │月12日│孝東路4 │        │每期利息為│1 月21日止，於│詢之證述（偵查│
│    │      │      │段563 號│        │12,000元，│每10日即將各期│卷(二)第244-246 │
│    │      │      │附近、聯│        │借款時預扣│應支付之利息匯│頁）          │
│    │      │      │絡電話09│        │第一期利息│款至賴和之彰│              │
│    │      │      │00000000│        │          │化商業銀行江翠│              │
│    │      │      │        │        │          │分行帳戶內，共│              │
│    │      │      │        │        │          │計匯款96,000元│              │
├──┼───┼───┼────┼────┼─────┼───────┼───────┤
│17  │辰○○│97年10│臺北縣板│30,000元│10天1 期，│自借款後至98年│證人辰○○於警│
│    │      │月間某│橋市中山│        │每期利息為│1 月21日止，於│詢、偵查之證述│
│    │      │日    │路二段41│        │5,100 元，│每10日即將各期│及存款憑條1 張│
│    │      │      │6 巷1 弄│        │於借款時預│應支付之利息匯│（詳見偵查卷(二)│
│    │      │      │10號、聯│        │扣第一期利│款至賴和之彰│第248-252 頁及│
│    │      │      │絡電話09│        │息，相當月│化商業銀行江翠│卷(三)第28-29 頁│
│    │      │      │00000000│        │息51分    │分行之帳戶內，│）            │
│    │      │      │        │        │          │約匯款6 、7 次│              │
├──┼───┼───┼────┼────┼─────┼───────┼───────┤
│18  │丙○○│96年4 │臺北縣樹│100,000 │10天1 期，│自借款後至98年│證人丙○○於警│
│    │      │月間某│林市長壽│元      │每期利息為│1 月21日止，於│詢之證述（詳見│
│    │      │日    │街38 號1│        │19,000 元 │每10日即將各期│偵查卷(二)第253-│
│    │      │      │樓、    │        │，借款時預│應支付之利息匯│256 頁）      │
│    │      │      │聯絡電話│        │扣第一期利│款至賴和所之│              │
│    │      │      │00-00000│        │息        │前揭彰化商業銀│              │
│    │      │      │382、093│        │          │行江翠分行帳戶│              │
│    │      │      │0000000 │        │          │內及另一不詳帳│              │
│    │      │      │        │        │          │戶內，迄今匯款│              │
│    │      │      │        │        │          │至前揭兩帳戶約│              │
│    │      │      │        │        │          │20萬元以上    │              │
├──┼───┼───┼────┼────┼─────┼───────┼───────┤
│19  │Ｃ○○│97年7 │臺北市南│70,000元│10天1 期，│自借款後至98年│證人Ｃ○○於警│
│    │      │月間某│京東路3 │        │每期利息為│1 月21日止，於│詢之證述（偵查│
│    │      │日    │段287 號│        │7,000 元，│每10日即將各期│卷(二)第260-262 │
│    │      │      │、聯絡電│        │借款時預扣│應支付之利息匯│頁）          │
│    │      │      │話093021│        │第一期利息│款至被告賴和│              │
│    │      │      │1074    │        │元        │所之前揭彰化商│              │
│    │      │      │        │        │          │業銀行江翠分行│              │
│    │      │      │        │        │          │帳戶內，迄今已│              │
│    │      │      │        │        │          │匯款10萬元以上│              │
├──┼───┼───┼────┼────┼─────┼───────┼───────┤
│20  │己○○│97年10│臺北市萬│30,000元│10天1 期，│自借款後迄至98│證人己○○於警│
│    │      │月15日│大路245 │        │每期利息為│年1 月19日，於│詢、偵查之證述│
│    │      │      │號附近、│        │3,900 元，│每10日即將各期│及借據1 張（詳│
│    │      │      │聯絡電話│        │借款時預扣│應付之利息匯款│偵字偵查卷(二)第│
│    │      │      │00000000│        │第一期利息│至賴和之彰化│264-268 頁，及│
│    │      │      │74      │        │（已經清償│商業銀行江翠分│同卷(三)第32至34│
│    │      │      │        │        │）        │行帳戶內，迄今│頁）          │
│    │      │      │        │        │          │已支付之利息達│              │
│    │      │      │        │        │          │46,800元      │              │
├──┼───┼───┼────┼────┼─────┼───────┼───────┤
│21  │庚○○│(1)95年│臺北市長│20,000元│10天1 期，│第1 、2 筆之借│證人庚○○於警│
│    │      │12月間│安東路2 │        │每期利息為│款，均係自借款│詢、偵查之證述│
│    │      │某日  │段129 巷│        │4,000 元，│後，於每10日將│，暨提出之匯款│
│    │      │      │11之2號3│        │於借款時預│各期應支付之利│單2 張（詳偵查│
│    │      │      │樓、    │        │扣第一期利│息匯至案外人鄭│卷(二)第269-274 │
│    │      │      │聯絡電話│        │息，相當於│麗玉所有第一商│頁、同卷宗(三)第│
│    │      │      │00000000│        │月息60分（│業銀行、帳號為│32-34頁）     │
│    │      │      │74      │        │已清償）  │00000000000 號│              │
│    │      ├───┼────┼────┼─────┤之帳戶內；第3 │              │
│    │      │(2)96年│同上址、│10,000元│10天1 期，│筆借款則自借款│              │
│    │      │6月間 │聯絡電話│        │每期利息為│後至97年12月某│              │
│    │      │某日  │00000000│        │1,700 元，│日，於每10日即│              │
│    │      │      │74      │        │於借款時預│將各期應支付之│              │
│    │      │      │        │        │扣第一期利│利息匯款至賴│              │
│    │      │      │        │        │息，相當於│和所之前揭彰化│              │
│    │      │      │        │        │月息47分（│商業銀行江翠分│              │
│    │      │      │        │        │已清償）  │行帳戶        │              │
│    │      ├───┼────┼────┼─────┤              │              │
│    │      │(3)96年│電話聯絡│10,000元│10天1 期，│              │              │
│    │      │12月間│後直轉帳│        │每期利息為│              │              │
│    │      │某日  │匯入本金│        │1,500 元，│              │              │
│    │      │      │、聯絡電│        │於借款時預│              │              │
│    │      │      │話093021│        │扣第一期利│              │              │
│    │      │      │1074    │        │息，相當於│              │              │
│    │      │      │        │        │月息45分（│              │              │
│    │      │      │        │        │已清償）  │              │              │
├──┼───┼───┼────┼────┼─────┼───────┼───────┤
│22  │丁○○│(1)96年│臺北市大│20,000元│10天1 期，│第1 筆借款，於│證人丁○○於警│
│    │      │7月間 │同區延平│        │每期利息為│借款後每10日即│詢之證述（詳見│
│    │      │某日  │北路3段 │        │3,000 元，│將各期利息匯入│前揭偵查卷(二)第│
│    │      │      │66巷12號│        │於借款時預│不詳之帳戶內；│275-278 頁）  │
│    │      │      │、聯絡電│        │扣第一期利│第2 筆借款則自│              │
│    │      │      │話093021│        │息，相當月│借款後迄至97年│              │
│    │      │      │1074    │        │息45分    │1月23 日止，於│              │
│    │      ├───┼────┼────┼─────┤每10日將各期利│              │
│    │      │(2)97年│電話聯絡│15,000元│10天1 期，│息匯款至賴和│              │
│    │      │2月間 │後直轉帳│        │每期利息為│之前揭彰化商業│              │
│    │      │某日  │匯入本金│        │2,200 元，│銀行江翠分行帳│              │
│    │      │      │、聯絡電│        │於借款時預│戶內          │              │
│    │      │      │話093021│        │扣第一期利│              │              │
│    │      │      │1074    │        │息，相當月│              │              │
│    │      │      │        │        │息45分    │              │              │
├──┼───┼───┼────┼────┼─────┼───────┼───────┤
│23  │宙○○│97年8 │臺北市八│60,000元│10天1 期，│自借款後迄至98│證人宙○○於警│
│    │      │月20日│德路3段 │        │每期利息為│年1月22日止， │詢之證述及自動│
│    │      │      │10號、  │        │9,000 元，│即匯款各期應支│櫃員機交易明細│
│    │      │      │聯絡電話│        │於借款時預│付之利息至王彥│單1張（參上揭 │
│    │      │      │00-00000│        │扣第一期利│翔之前揭第一銀│偵字偵查卷(二)第│
│    │      │      │382     │        │息及手續費│行復興分行之帳│280-282頁）   │
│    │      │      │        │        │1, 000元  │戶內，共計已匯│              │
│    │      │      │        │        │          │款135,000元左 │              │
│    │      │      │        │        │          │右            │              │
├──┼───┼───┼────┼────┼─────┼───────┼───────┤
│24  │戊○○│(1)97年│臺北縣蘆│10,000元│10天1 期，│自借款後迄至98│證人戊○○於警│
│    │      │9月間 │洲市民族│        │每期利息為│年1 月21日止，│詢、偵查之證述│
│    │      │某日  │路336巷 │        │1,500 元，│於每10日，均將│及郵政跨行匯款│
│    │      │      │口、    │        │於借款時預│各期應支付之利│申請書、存款憑│
│    │      │      │聯絡電話│        │扣第一期利│息匯款至賴和│條共15張（見偵│
│    │      │      │00000000│        │息，相當於│所之前揭彰化商│查卷(二)第285-29│
│    │      │      │74      │        │月息45分  │業銀行江翠分行│7頁及卷(三)第38-│
│    │      ├───┼────┼────┼─────┤帳戶內，共計匯│39 頁）       │
│    │      │(2)97年│電話聯絡│10,000元│同上      │款32,500元    │              │
│    │      │11月間│匯入本金│        │          │              │              │
│    │      │某日  │、聯絡電│        │          │              │              │
│    │      │      │話093021│        │          │              │              │
│    │      │      │1074    │        │          │              │              │
├──┼───┼───┼────┼────┼─────┼───────┼───────┤
│25  │林子媗│97年11│臺北縣板│20,000元│7 天1 期，│自借款後迄至98│證人林子媗於警│
│    │      │月某日│橋市國光│        │每期利息為│年2 月20日止，│詢、偵查及本院│
│    │      │      │路195號3│        │3,400 元，│於每7 日，即將│審理中之證述，│
│    │      │      │樓、    │        │於借款時預│各期應支付之利│及存摺節本、贓│
│    │      │      │聯絡電話│        │扣第一期利│息匯款至賴和│物認領保管單1 │
│    │      │      │00000000│        │息及手續費│所之彰化商業銀│張及借據1張（ │
│    │      │      │74      │        │1,000 元，│行江翠分行帳戶│參見偵字偵查卷│
│    │      │      │        │        │相當於月息│內，共計支付利│(二)第298-309頁 │
│    │      │      │        │        │45分      │息達30,650 元 │，及同卷(三)第38│
│    │      │      │        │        │          │              │至39頁，本院卷│
│    │      │      │        │        │          │              │(二)第174-180頁 │
│    │      │      │        │        │          │              │、本院卷(三)第？│
│    │      │      │        │        │          │              │）            │
├──┼───┼───┼────┼────┼─────┼───────┼───────┤
│26  │玄○○│97年11│臺北市地│20,000元│10天1 期，│自借款後迄至98│證人玄○○於警│
│    │      │月7日 │下街144 │        │每期利息  │年1月23日止， │詢之證述及匯款│
│    │      │      │號、    │        │3,400 元，│即匯款各期應支│申請書4紙（參 │
│    │      │      │聯絡電話│        │相當於月息│付之利息至王彥│偵字偵查卷(二)第│
│    │      │      │00-00000│        │51 分 ，於│翔之前揭第一銀│第310-318頁） │
│    │      │      │382     │        │借款時預扣│行復興分行之帳│              │
│    │      │      │        │        │第一期利息│戶內，共計已匯│              │
│    │      │      │        │        │          │款20,000元以上│              │
└──┴───┴───┴────┴────┴─────┴───────┴───────┘
附表二、恐嚇部分
┌──┬───┬────┬──────┬────────────────┬──────┐
│編號│被害人│犯罪時間│犯罪地點    │恐嚇方式                        │證據        │
├──┼───┼────┼──────┼────────────────┼──────┤
│1   │申○○│97年5 月│臺北縣板橋市│丑○○以3 秒膠、牙籤灌入左開地點│證人申○○於│
│    │      │間某日  │大觀路2 段17│之大門門鎖之加害財產事，致申○○│偵查、審理中│
│    │      │        │9巷31之1號  │心生畏懼，足生危害於其安全，並致│之證述，及門│
│    │      │        │            │令該門鎖不堪使用。              │鎖遭破壞之照│
├──┼───┼────┼──────┼────────────────┤片1 張（詳見│
│2   │申○○│97年7 月│電話中      │丑○○以不詳之電話撥打予申○○，│他字偵查卷第│
│    │      │9日     │            │並以言語恐嚇稱：「晚上小心一點，│163 、209 至│
│    │      │        │            │有人會給你好看，你是沒有吃過粗飽│212 頁，本院│
│    │      │        │            │，不會怕是不是，你如果再不匯，我│卷(二)第48-57 │
│    │      │        │            │就讓你們夫妻相砍」等加害生命、身│頁）        │
│    │      │        │            │體、自由之事，使申○○心生畏懼，│            │
│    │      │        │            │致生損害於其安全。              │            │
├──┼───┼────┼──────┼────────────────┤            │
│3   │申○○│97年7 月│電話中      │丑○○以不詳之電話撥打予申○○，│            │
│    │      │15日；97│            │並以言語恐嚇稱：「不要在那邊五四│            │
│    │      │年7 月20│            │三，下午3 點半以前，沒有看見利息│            │
│    │      │日      │            │入帳，就派小弟到家裡灌3 秒膠，讓│            │
│    │      │        │            │你們夫妻相砍，派出去的少年從來沒│            │
│    │      │        │            │有空手而回的」等加害其生命、身體│            │
│    │      │        │            │、自由之事，使申○○心生畏懼，致│            │
│    │      │        │            │生危害於其安全。                │            │
├──┼───┼────┼──────┼────────────────┤            │
│4   │申○○│97年8 月│臺北縣板橋市│丑○○以3 秒膠牙籤灌入左開地點之│            │
│    │      │6 日15時│大觀路2 段  │大門門鎖，及以紅色噴漆在樓梯間噴│            │
│    │      │許      │179 巷31 之1│寫：「欠＄」之加害財產方式，使彭│            │
│    │      │        │號          │紅瓊心生畏懼，致生危害於其安全，│            │
│    │      │        │            │並致令該門鎖不堪使用。          │            │
├──┼───┼────┼──────┼────────────────┤            │
│5   │申○○│97年8 月│電話中      │丑○○以不詳電話撥打與申○○，並│            │
│    │      │7 日    │            │以言語恐嚇稱：「在你住處灌3 秒膠│            │
│    │      │        │            │是小事一樁，如果沒有匯款，出門小│            │
│    │      │        │            │心一點，要注意自己本身安全，如果│            │
│    │      │        │            │要玩我奉陪到底，不只要還本金3 萬│            │
│    │      │        │            │元，要還100 萬元，1000萬元」等加│            │
│    │      │        │            │害其生命、身體、自由之事，使彭紅│            │
│    │      │        │            │瓊心生畏懼，致生危害於其安全。  │            │
├──┼───┼────┼──────┼────────────────┼──────┤
│6   │Ａ○○│97年6 月│電話中及臺北│丑○○以不詳電話撥打予Ａ○○，並│證人陳麗華於│
│    │      │間某日  │縣三重市中正│以言語恐嚇稱：「如果沒有如期還錢│警詢之證述、│
│    │      │        │北路558 號2 │，就派手下至你家找你」等加害自由│及證人Ａ○○│
│    │      │        │樓          │之事，使Ａ○○心生畏懼，致生危害│於警詢、偵查│
│    │      │        │            │於其安全；丑○○於同日某時，復接│之證述，及門│
│    │      │        │            │續以3 秒膠灌入其鄰居陳麗華所有左│鎖遭破壞之照│
│    │      │        │            │列住處大門門鎖之加害財產之事恐嚇│片（見偵字偵│
│    │      │        │            │Ａ○○，使Ａ○○心生畏懼，致生危│查卷(一)第197-│
│    │      │        │            │害於其安全（毀損部分未據陳麗華告│199 、202-20│
│    │      │        │            │訴）。                          │4頁）       │
├──┼───┼────┼──────┼────────────────┼──────┤
│7   │卯○○│97年11月│臺北縣板橋市│丑○○及乙○○兩人共同前往卯○○│證人卯○○於│
│    │      │4日19 時│金門街358 巷│家中，由丑○○以腳踹踢門，及以言│警詢、審理中│
│    │      │45分許  │11號5 樓之1 │語恐嚇稱：「如果不解決債務的話，│之證述（見偵│
│    │      │        │            │自己看著辦」等加害自由、財產之事│字偵查卷(一)第│
│    │      │        │            │，使卯○○心生畏懼，致生危害於其│234-236 頁，│
│    │      │        │            │安全。                          │及本院卷(二)第│
│    │      │        │            │                                │74-80 頁）  │
├──┼───┼────┼──────┼────────────────┼──────┤
│8   │未○○│97年12月│臺北縣三重市│丑○○以3 秒膠灌入未○○左揭住處│證人未○○於│
│    │（借款│17 日   │力行路2 段  │之大門門鎖，並貼上記載聯絡電話及│警詢之筆錄，│
│    │人吳信│        │145 號3樓   │要求吳信奮聯絡之字條（毀損部分未│、丑○○所留│
│    │奮之姊│        │            │據告訴；吳信奮亦未因此心生畏懼，│字條1 張、吳│
│    │夫）  │        │            │就此部分不構成恐嚇罪）；嗣未○○│信奮之借款資│
│    │      │        │            │撥打門號0000000000與丑○○聯絡後│料、及通訊監│
│    │      │        │            │，丑○○於電話中以言語恐嚇稱：「│察譯文（見偵│
│    │      │        │            │找出借款人吳信奮，或者幫他還款，│字偵查卷(一)第│
│    │      │        │            │不然就會每日到住處站崗催討債務，│247-252 頁，│
│    │      │        │            │如果不還錢，小心小孩的安全」等加│警搜卷第126 │
│    │      │        │            │害其家人生命、身體、自由之事，使│至136 頁）  │
│    │      │        │            │吳信奮心生畏懼，致生危害於其安全│            │
│    │      │        │            │。                              │            │
└──┴───┴────┴──────┴────────────────┴──────┘
附表三：另應為無罪、公訴不受理之恐嚇、毀損部分
┌──┬────┬─────┬───────┬────────────────────┐
│編號│被害人  │犯罪時間  │犯罪地點      │犯罪手法                                │
├──┼────┼─────┼───────┼────────────────────┤
│1   │亥○○  │97年10月13│電話中        │以言語恐嚇稱：「我不想跟你說，你跟我小弟│
│    │        │日16時6分 │              │說就好了，這樣沒有關係，晚一點我叫小弟到│
│    │        │許        │              │你家跟你家人說就好了」等語（恐嚇罪）    │
├──┼────┼─────┼───────┼────────────────────┤
│2   │酉○○  │97年10月16│臺北縣樹林市名│以3 秒膠灌入大門之門鎖，致令不堪使用（毀│
│    │        │日16時許  │園街51 巷6弄6 │損罪）                                  │
│    │        │          │號3樓         │                                        │
├──┼────┼─────┼───────┼────────────────────┤
│3   │余定達  │97年11月12│電話中        │以電話恐嚇稱：「你如果覺得時常讓我找不到│
│    │        │日17時18分│              │人，讓你要換門鎖這樣比較值得的話，沒關係│
│    │        │許        │              │，你聽懂嗎，我有的是時間」等語（恐嚇罪）│
├──┼────┼─────┼───────┼────────────────────┤
│4   │李德輔  │97年12月17│臺北市萬華區西│以3 秒膠灌入大門之門鎖，致令不堪使用（毀│
│    │        │日        │藏路77 號4樓之│損罪）                                  │
│    │        │          │2號4樓        │                                        │
└──┴────┴─────┴───────┴────────────────────┘
附表四、被告丑○○之主文
┌──┬───────┬──────────────────────────┐
│編號│犯罪事實      │罪名、宣告刑及沒收                                  │
├──┼───────┼──────────────────────────┤
│1   │附表一編號1   │共同趁他人急迫貸以金錢，而取得與原本顯不相當之重利，│
│    │              │累犯，處有期徒刑月，如易科罰金，以新臺幣壹仟元折算│
│    │              │壹日。減為有期徒刑壹月拾伍日，如易科罰金，以新臺幣壹│
│    │              │仟元折算壹日。如附表七編號1 、5 、6 所示之物均沒收。│
├──┼───────┼──────────────────────────┤
│2   │附表一編號2   │趁他人急迫貸以金錢，而取得與原本顯不相當之重利，累犯│
│    │              │，處有期徒刑月，如易科罰金，以新臺幣壹仟元折算壹日│
│    │              │。如附表七編號1、5、6所示之物均沒收。               │
├──┼───────┼──────────────────────────┤
│3   │附表一編號3   │趁他人急迫貸以金錢，而取得與原本顯不相當之重利，累犯│
│    │              │，處有期徒刑肆月，如易科罰金，以新臺幣壹仟元折算壹日│
│    │              │。如附表七編號1 、5 、6 、8 所示之物均沒收。        │
├──┼───────┼──────────────────────────┤
│4   │附表一編號4   │趁他人急迫貸以金錢，而取得與原本顯不相當之重利，累犯│
│    │              │，處有期徒刑肆月，如易科罰金，以新臺幣壹仟元折算壹日│
│    │              │。如附表七編號1 、5 、6 所示之物均沒收。            │
├──┼───────┼──────────────────────────┤
│5   │附表一編號5   │趁他人急迫貸以金錢，而取得與原本顯不相當之重利，累犯│
│    │              │，處有期徒刑月，如易科罰金，以新臺幣壹仟元折算壹日│
│    │              │。如附表七編號1 、5 、6 所示之物均沒收。            │
├──┼───────┼──────────────────────────┤
│6   │附表一編號6   │趁他人急迫貸以金錢，而取得與原本顯不相當之重利，累犯│
│    │              │，處有期徒刑月，如易科罰金，以新臺幣壹仟元折算壹日│
│    │              │。如附表七編號1 、5 、6 所示之物均沒收。            │
├──┼───────┼──────────────────────────┤
│7   │附表一編號7   │趁他人急迫貸以金錢，而取得與原本顯不相當之重利，累犯│
│    │              │，處有期徒刑月，如易科罰金，以新臺幣壹仟元折算壹日│
│    │              │。如附表七編號1 、5 、6 所示之物均沒收。            │
├──┼───────┼──────────────────────────┤
│8   │附表一編號8   │趁他人急迫貸以金錢，而取得與原本顯不相當之重利，累犯│
│    │              │，處有期徒刑肆月，如易科罰金，以新臺幣壹仟元折算壹日│
│    │              │。如附表七編號1 、5 、6 所示之物均沒收。            │
├──┼───────┼──────────────────────────┤
│9   │附表一編號9   │趁他人急迫貸以金錢，而取得與原本顯不相當之重利，累犯│
│    │              │，處有期徒刑月，如易科罰金，以新臺幣壹仟元折算壹日│
│    │              │。如附表七編號1 、2、5 、6 所示之物均沒收。         │
├──┼───────┼──────────────────────────┤
│10  │附表一編號10  │共同趁他人急迫貸以金錢，而取得與原本顯不相當之重利，│
│    │              │累犯，處有期徒刑月，如易科罰金，以新臺幣壹仟元折算│
│    │              │壹日。如附表七編號2、5 、6 所示之物均沒收。         │
├──┼───────┼──────────────────────────┤
│11  │附表一編號11  │共同趁他人急迫貸以金錢，而取得與原本顯不相當之重利，│
│    │              │累犯，處有期徒刑月，如易科罰金，以新臺幣壹仟元折算│
│    │              │壹日。如附表七編號2、5 、6 所示之物均沒收。         │
├──┼───────┼──────────────────────────┤
│12  │附表一編號12  │共同趁他人急迫貸以金錢，而取得與原本顯不相當之重利，│
│    │              │累犯，處有期徒刑月，如易科罰金，以新臺幣壹仟元折算│
│    │              │壹日。如附表七編號2、5 、6 所示之物均沒收。         │
├──┼───────┼──────────────────────────┤
│13  │附表一編號13(1)│共同趁他人急迫貸以金錢，而取得與原本顯不相當之重利，│
│    │              │累犯，處有期徒刑月，如易科罰金，以新臺幣壹仟元折算│
│    │              │壹日。如附表七編號3、5、7 所示之物均沒收。          │
├──┼───────┼──────────────────────────┤
│14  │附表一編號13(2)│趁他人急迫貸以金錢，而取得與原本顯不相當之重利，累犯│
│    │              │，處有期徒刑月，如易科罰金，以新臺幣壹仟元折算壹日│
│    │              │。如附表七編號3 、5 、7 所示之物均沒收。            │
├──┼───────┼──────────────────────────┤
│15  │附表一編號14  │共同趁他人急迫貸以金錢，而取得與原本顯不相當之重利，│
│    │              │累犯，處有期徒刑月，如易科罰金，以新臺幣壹仟元折算│
│    │              │壹日。如附表七編號2、5 、6 所示之物均沒收。         │
├──┼───────┼──────────────────────────┤
│16  │附表一編號15  │共同趁他人急迫貸以金錢，而取得與原本顯不相當之重利，│
│    │              │累犯，處有期徒刑肆月，如易科罰金，以新臺幣壹仟元折算│
│    │              │壹日。如附表七編號2 、5 、6 所示之物均沒收。        │
├──┼───────┼──────────────────────────┤
│17  │附表一編號16  │趁他人急迫貸以金錢，而取得與原本顯不相當之重利，累犯│
│    │              │，處有期徒刑月，如易科罰金，以新臺幣壹仟元折算壹日│
│    │              │。如附表七編號3 、5 、7 所示之物均沒收。            │
├──┼───────┼──────────────────────────┤
│18  │附表一編號17  │趁他人急迫貸以金錢，而取得與原本顯不相當之重利，累犯│
│    │              │，處有期徒刑肆月，如易科罰金，以新臺幣壹仟元折算壹日│
│    │              │。如附表七編號3 、5 、7 所示之物均沒收。            │
├──┼───────┼──────────────────────────┤
│19  │附表一編號18  │趁他人急迫貸以金錢，而取得與原本顯不相當之重利，累犯│
│    │              │，處有期徒刑月，如易科罰金，以新臺幣壹仟元；減為有│
│    │              │期徒刑壹月拾伍日，如易科罰金，以新臺幣壹仟元折算壹日│
│    │              │。如附表七編號3 、5 、6、7 所示之物均沒收。         │
├──┼───────┼──────────────────────────┤
│20  │附表一編號19  │趁他人急迫貸以金錢，而取得與原本顯不相當之重利，累犯│
│    │              │，處有期徒刑月，如易科罰金，以新臺幣壹仟元折算壹日│
│    │              │。如附表七編號3 、5 、7 所示之物均沒收。            │
├──┼───────┼──────────────────────────┤
│21  │附表一編號20  │趁他人急迫貸以金錢，而取得與原本顯不相當之重利，累犯│
│    │              │，處有期徒刑肆月，如易科罰金，以新臺幣壹仟元折算壹日│
│    │              │。如附表七編號3 、5 、7 所示之物均沒收。            │
├──┼───────┼──────────────────────────┤
│22  │附表一編號21(1)│趁他人急迫貸以金錢，而取得與原本顯不相當之重利，處有│
│    │              │期徒刑月，如易科罰金，以新臺幣壹仟元折算壹日。減為│
│    │              │有期徒刑貳月，如易科罰金，以新臺幣壹仟元折算壹日。如│
│    │              │附表七編號4 、5 、7 所示之物均沒收。                │
├──┼───────┼──────────────────────────┤
│23  │附表一編號21(2)│趁他人急迫貸以金錢，而取得與原本顯不相當之重利，累犯│
│    │              │，處有期徒刑月，如易科罰金，以新臺幣壹仟元折算壹日│
│    │              │。如附表七編號4 、5 、7 所示之物均沒收。            │
├──┼───────┼──────────────────────────┤
│24  │附表一編號21(3)│趁他人急迫貸以金錢，而取得與原本顯不相當之重利，累犯│
│    │              │，處有期徒刑月，如易科罰金，以新臺幣壹仟元折算壹日│
│    │              │。如附表七編號4 、5 、7 所示之物均沒收。            │
├──┼───────┼──────────────────────────┤
│25  │附表一編號22(1)│趁他人急迫貸以金錢，而取得與原本顯不相當之重利，累犯│
│    │              │，處有期徒刑肆月，如易科罰金，以新臺幣壹仟元折算壹日│
│    │              │。如附表七編號3 、5 、7 所示之物均沒收。            │
├──┼───────┼──────────────────────────┤
│26  │附表一編號22(2)│趁他人急迫貸以金錢，而取得與原本顯不相當之重利，累犯│
│    │              │，處有期徒刑月，如易科罰金，以新臺幣壹仟元折算壹日│
│    │              │。如附表七編號3 、5 、7 所示之物均沒收。            │
├──┼───────┼──────────────────────────┤
│27  │附表一編號23  │趁他人急迫貸以金錢，而取得與原本顯不相當之重利，累犯│
│    │              │，處有期徒刑肆月，如易科罰金，以新臺幣壹仟元折算壹日│
│    │              │。如附表七編號2 、5 、6 所示之物均沒收。            │
│    │              │                                                    │
├──┼───────┼──────────────────────────┤
│28  │附表一編號24(1)│趁他人急迫貸以金錢，而取得與原本顯不相當之重利，累犯│
│    │              │，處有期徒刑肆月，如易科罰金，以新臺幣壹仟元折算壹日│
│    │              │。如附表七編號3 、5 、7 所示之物均沒收。            │
├──┼───────┼──────────────────────────┤
│29  │附表一編號24(2)│趁他人急迫貸以金錢，而取得與原本顯不相當之重利，累犯│
│    │              │，處有期徒刑月，如易科罰金，以新臺幣壹仟元折算壹日│
│    │              │。如附表七編號3 、5 、7 所示之物均沒收。            │
├──┼───────┼──────────────────────────┤
│30  │附表一編號25  │共同趁他人急迫貸以金錢，而取得與原本顯不相當之重利，│
│    │              │累犯，處有期徒刑肆月，如易科罰金，以新臺幣壹仟元折算│
│    │              │壹日。如附表七編號3 、5 、7 所示之物均沒收。        │
├──┼───────┼──────────────────────────┤
│31  │附表一編號26  │趁他人急迫貸以金錢，而取得與原本顯不相當之重利，累犯│
│    │              │，處有期徒刑肆月，如易科罰金，以新臺幣壹仟元折算壹日│
│    │              │。如附表七編號2 、5 、6 所示之物均沒收。            │
├──┼───────┼──────────────────────────┤
│32  │附表二編號1至5│以加害生命、身體、自由、財產之事，恐嚇他人致生危害於│
│    │              │安全，累犯，處有期徒刑伍月，如易科罰金，以新臺幣壹仟│
│    │              │元折算壹日。如附表七編號9 所示之物均沒收。          │
├──┼───────┼──────────────────────────┤
│33  │附表二編號6   │以加害身體、自由、財產之事，恐嚇他人致生危害於安全，│
│    │              │累犯，處有期徒刑肆月，如易科罰金，以新臺幣壹仟元折算│
│    │              │壹日。如附表七編號9 所示之物均沒收。                │
├──┼───────┼──────────────────────────┤
│34  │附表二編號7   │共同以加害身體、財產之事，恐嚇他人致生危害於安全，累│
│    │              │犯，處有期徒刑月，如易科罰金，以新臺幣壹仟元折算壹│
│    │              │日。                                                │
├──┼───────┼──────────────────────────┤
│35  │附表二編號8   │以加害生命、身體、自由之事，恐嚇他人致生危害於安全，│
│    │              │累犯，處有期徒刑肆月，如易科罰金，以新臺幣壹仟元折算│
│    │              │壹日。如附表七編號6 所示之物均沒收。                │
├──┴───────┴──────────────────────────┤
│                                                                          │
└─────────────────────────────────────┘
附表五、鄭宇宏之主文
┌──┬───────┬──────────────────────────┐
│編號│犯罪事實      │罪名、主刑、從刑                                    │
├──┼───────┼──────────────────────────┤
│1   │附表一編號1   │共同趁他人急迫貸以金錢，而取得與原本顯不相當之重利，│
│    │              │處有期徒刑月，如易科罰金，以新臺幣壹仟元折算壹日。│
│    │              │減為有期徒刑壹月拾伍日，如易科罰金，以新臺幣壹仟元折│
│    │              │算壹日。如附表七編號1、5、6之物應沒收。             │
├──┼───────┼──────────────────────────┤
│2   │附表一編號11  │共同趁他人急迫貸以金錢，而取得與原本顯不相當之重利，│
│    │              │處有期徒刑月，如易科罰金，以新臺幣壹仟元折算壹日。│
│    │              │如附表七編號2、5、6之物應沒收。                     │
├──┼───────┼──────────────────────────┤
│3   │附表一編號13(1)│共同趁他人急迫貸以金錢，而取得與原本顯不相當之重利，│
│    │              │處有期徒刑月，如易科罰金，以新臺幣壹仟元折算壹日。│
│    │              │如附表七編號3、5、7之物應沒收。                     │
├──┼───────┼──────────────────────────┤
│4   │附表一編號14  │共同趁他人急迫貸以金錢，而取得與原本顯不相當之重利，│
│    │              │處有期徒刑月，如易科罰金，以新臺幣壹仟元折算壹日。│
│    │              │如附表七編號2、5、6之物應沒收。                     │
├──┼───────┼──────────────────────────┤
│5   │附表一編號15  │共同趁他人急迫貸以金錢，而取得與原本顯不相當之重利，│
│    │              │處有期徒刑月，如易科罰金，以新臺幣壹仟元折算壹日。│
│    │              │如附表七編號2、5、6之物應沒收。                     │
├──┴───────┴──────────────────────────┤
│                                                                          │
└─────────────────────────────────────┘
附表六、被告乙○○之主文
┌──┬───────┬──────────────────────────┐
│編號│犯罪事實      │罪名、主刑、從刑                                    │
├──┼───────┼──────────────────────────┤
│1   │附表一編號10  │共同趁他人急迫貸以金錢，而取得與原本顯不相當之重利，│
│    │              │累犯，處有期徒刑月，如易科罰金，以新臺幣壹仟元折算│
│    │              │壹日。如附表七編號2 、5 、6 之物應沒收。            │
├──┼───────┼──────────────────────────┤
│2   │附表一編號11  │共同趁他人急迫貸以金錢，而取得與原本顯不相當之重利，│
│    │              │累犯，處有期徒刑月，如易科罰金，以新臺幣壹仟元折算│
│    │              │壹日。如附表七編號2 、5 、6 之物應沒收。            │
├──┼───────┼──────────────────────────┤
│3   │附表一編號12  │共同趁他人急迫貸以金錢，而取得與原本顯不相當之重利，│
│    │              │累犯，處有期徒刑月，如易科罰金，以新臺幣壹仟元折算│
│    │              │壹日。如附表七編號2 、5 、6 之物應沒收。            │
├──┼───────┼──────────────────────────┤
│4   │附表一編號25  │共同趁他人急迫貸以金錢，而取得與原本顯不相當之重利，│
│    │              │累犯，處有期徒刑月，如易科罰金，以新臺幣壹仟元折算│
│    │              │壹日。如附表七編號3 、5 、7 之物應沒收。            │
├──┼───────┼──────────────────────────┤
│5   │附表二編號7   │共同以加害自由、財產之事，恐嚇他人致生危害於安全，累│
│    │              │犯，處有期徒刑月，如易科罰金，以新臺幣壹仟元折算壹│
│    │              │日。                                                │
├──┴───────┴──────────────────────────┤
│                                                                          │
└─────────────────────────────────────┘
附表七：應沒收之物
┌──┬──────────────────┬───────────────┐
│編號│物   品                             │ 查扣地點                     │
├──┼──────────────────┼───────────────┤
│ 1  │戶名天○○、臺北富邦商業銀行莊敬分行│未扣案                        │
│    │帳號000000000000號帳戶之存摺、印章、│                              │
│    │提款卡各1 份                        │                              │
├──┼──────────────────┼───────────────┤
│ 2  │戶名王彥翔、第一商業銀行復興分行帳號│未扣案                        │
│    │00000000000 號之存摺、印章、提款卡各│                              │
│    │1份                                 │                              │
├──┼──────────────────┼───────────────┤
│ 3  │戶名賴和、彰化商業銀行江翠分行帳號│未扣案                        │
│    │00000000000000號帳戶之存摺、印章、提│                              │
│    │款卡各1 份                          │                              │
├──┼──────────────────┼───────────────┤
│ 4  │戶名鄭麗玉、彰第一商業銀行汐止分行帳│未扣案                        │
│    │號00000000000 號帳戶之存摺、印章、提│                              │
│    │款卡各1 份                          │                              │
├──┼──────────────────┼───────────────┤
│ 5  │帳戶資料1張                         │丑○○位於臺北縣蘆洲市○○○道│
│    │                                    │76 號7樓之住處內              │
├──┼──────────────────┼───────────────┤
│ 6  │門號0000000000行動電話（含SIM 卡）1 │同上                          │
│    │支                                  │                              │
├──┼──────────────────┼───────────────┤
│ 7  │門號0000000000行動電話（含SIM 卡）1 │同上                          │
│    │支                                  │                              │
├──┼──────────────────┼───────────────┤
│ 8  │門號0000000000行動電話（含SIM 卡）1 │未扣案                        │
│    │支                                  │                              │
├──┼──────────────────┼───────────────┤
│ 9  │牙籤1瓶、三秒膠1瓶、膠水1瓶         │丑○○位於臺北縣蘆洲市○○○道│
│    │                                    │76 號7樓之住處內              │
└──┴──────────────────┴───────────────┘

司法院資訊處製作；財團法人民間司法改革基金會備份。
